【裁判字號】    99,上更(一),118
【裁判日期】    991124
【裁判案由】    毒品危害防制條例
【裁判全文】
臺灣高等法院臺南分院刑事判決     99年度上更(一)字第118號
上  訴  人
即  被  告  林士傑
選任辯護人  彭冀湘律師  扶助律師
上  訴  人
即  被  告  鄭世煌
選任辯護人  謝依良律師  扶助律師
上列上訴人等因違反毒品危害防制條例等案件，不服臺灣臺南地
方法院97年度訴字第2005號，中華民國98年5月27日第一審判決
（起訴案號：臺灣臺南地方法院檢察署97年度偵字第10200號、
第10288號），提起上訴，判決後，經最高法院發回更審，本院
判決如下：
    主  文
原判決撤銷。
鄭世煌犯如附表一、二、三、四、五所示之罪，各處如附表一、
二、三、四、五所示之刑，應執行有期徒刑貳拾貳年，扣案安非
他命貳包（驗餘淨重合計零點肆捌貳公克）、海洛因肆拾包（驗
餘淨重合計肆點柒陸公克）沒收銷燬之，扣案之0000000000、00
00000000、0000000000號行動電話（均含SIM卡）、電子磅秤壹
臺、分裝袋拾柒個、分裝杓壹支均沒收，販賣毒品所得000000
0000號行動電話SIM卡壹張、新台幣參萬肆仟伍佰元沒收之，如
全部或一部不能沒收時，應以其財產抵償之（其中新臺幣捌仟伍
佰元應與林士傑連帶沒收或抵償之）。
林士傑犯如附表四、五所示之罪，各處如附表四、五所示之刑，
應執行有期徒刑拾陸年，扣案海洛因肆拾包（驗餘淨重合計肆點
柒陸公克）沒收銷燬之，扣案之0000000000、0000000000、0000
000000號行動電話（均含SIM卡）、電子磅秤壹臺、分裝袋拾
柒個、分裝杓壹支均沒收，販賣毒品所得新臺幣捌仟伍佰元應與
鄭世煌連帶沒收之，如全部或一部不能沒收時，應以其財產與鄭
世煌連帶抵償之。
鄭世煌其他被訴販賣第二級毒品，及鄭世煌、林士傑其他被訴共
同販賣第一級毒品部分，均無罪。
    事  實
一、鄭世煌（綽號煌仔或佳里煌）於民國95年間因施用二級毒品
    案件，經臺灣臺南地方法院以95年度簡字第2802號判處有期
    徒刑5月，嗣經減刑為2月又15日，於96年8月15日執行完畢
    。於95年間因重利罪，經本院以96年上訴字108號判處有期
    徒刑5月，嗣經減刑為2月又15日，於96年11月28日因羈押折
    抵刑期期滿而執行完畢（以上部分構成累犯）。林士傑（綽
    號雞仔或土雞）於民國94年間因竊盜案，經臺灣臺南地方法
    院以94年易字第833號判處有期徒刑10月確定，於95年6月23
    日執行完畢。林士傑另於95年間分別犯竊盜罪及施用第一級
    毒品罪，經臺灣臺南地方法院以95年度易字第1091號、95年
    度訴字第1597號分別判刑，定應執行刑為有期徒刑2年1月，
    嗣經減刑並定應執行刑為期徒刑1年又15日，於95年9月29日
    起執行，於97年2月26日假釋出監，已於97年5月30日假釋期
    滿視為執行完畢。
二、鄭世煌明知海洛因及安非他命分別係毒品危害防制條例管制
    之第一級、第二級毒品，竟基於意圖營利之犯意，將海洛因
    、安非他命以磅秤、分裝杓、夾鍊袋等物分裝成小包裝；以
    0000000000號、0000000000號，及0000000000號、00000000
    00號（後2支行動電話於97年6月下旬取自吳克龍）、000000
    0000號（於97年7月13日取自林士傑）行動電話，作為販賣
    海洛因及安非他命之聯絡工具，數次於下列時、地販賣海洛
    因及安非他命：
(一)、販賣安非他命予吳克龍部分：
１、97年6月間某日，鄭世煌在台南縣某處出售一包安非他命予
    吳克龍，吳克龍則以0000000000號行動電話SIM卡（王禹宗
    於97年6月19日申辦後，交予吳克龍），交付予鄭世煌，做
    為對價。
２、97年6月間下旬，鄭世煌在台南縣某處出售一包安非他命予
    吳克龍，吳克龍則以0000000000號行動電話SIM卡（黃勇勝
    於97年6月10日申辦後，交予吳克龍）交付予鄭世煌，做為
    對價。
３、吳克龍於97年7月4日下午3時28分許，以0000000000號行動
    電話撥打0000000000號與鄭世煌聯繫後，在「善化鎮租屋處
    」，鄭世煌出售一包安非他命予吳克龍，吳克龍則以000000
    0000號行動電話SIM卡（黃勇勝於97年7月2日申辦後交予吳
    克龍）交付予鄭世煌，做為對價。
４、96年7月14日晚上8時至9時間某時，在「威妮斯汽車商務旅
    館」205號房，鄭世煌將安非他命1包，以新臺幣（下同）2
    千5百元之價格，賣予吳克龍1次，吳克龍則以戒指1只提供
    質押。
５、97年7月16日凌晨4時45分許，在臺南縣安定鄉附近，吳克龍
    以0000000000號行動電話撥打0000000000號行動電話向鄭世
    煌表明要購買安非他命，雙方即約在「威妮斯汽車商務旅館
    」交易。嗣於同日凌晨5時40分許，吳克龍依約至「威妮斯
    汽車商務旅館」後，再次撥打0000000000號行動電話，告知
    鄭世煌其已至「威妮斯汽車商務旅館」，鄭世煌之妻陳筠
    則告知吳克龍另至「威妮斯汽車商務旅館」702號房，迨吳
    克龍進入該旅館702號房時，僅見林士傑在房內，吳克龍則
    在該處等候。嗣由林士傑撥打「威妮斯汽車商務旅館」房內
    電話後，始由林士傑帶領吳克龍至「威妮斯汽車商務旅館」
    601號房，由鄭世煌將安非他命1包，以2千元之價格，賣予
    吳克龍1次。
(二)、販賣安非他命予方啟彰部分：
    方啟彰於97年7月12日19時許，以其行動電話0000000000號
    行動電話與鄭世煌之0000000000號行動電話聯絡後，在善化
    鎮米蘭汽車賓館103號房內，鄭世煌將安非他命1小包，以5
    百元之價格，賣予方啟彰1次。
(三)、販賣海洛因予甘志鵬部分：鄭世煌於下列時間與甘志鵬以電
    話聯繫後，或約在米蘭商務汽車旅館、或約在善化國小、佳
    里鎮大潤發賣場附近、佳里鎮○○道路、萊茵河汽車旅館、
    威妮斯汽車商務旅館、佳里鎮○○○鄉道路旁公墓附近、佳
    里鎮西港大橋附近、佳里鎮○○○○路旁、佳里興大廟附近
    等處，販賣海洛因予甘志鵬。
１、97年5月14日12時41分許，甘志鵬以0000000000號行動電話
    撥打鄭世煌所使用之0000000000號行動電話聯絡後，在約定
    地點交易，嗣由鄭世煌以500元之價格，將海洛因1小包賣予
    甘志鵬1次。
２、97年5月20日22時25分許，甘志鵬以0000000000號行動電話
    撥打鄭世煌所使用之0000000000號行動電話聯絡後，在約定
    地點交易，嗣由鄭世煌以500元之價格，將海洛因1小包賣予
    甘志鵬1次。
３、97年5月22日16時52分許，甘志鵬以0000000000號行動電話
    撥打鄭世煌所使用之0000000000號行動電話，向鄭世煌購買
    海洛因，在約定地點交易，嗣由鄭世煌以500元之價格，將
    海洛因1小包賣予甘志鵬1次。
４、97年5月23日07時41分許，甘志鵬以0000000000號行動電話
    撥打鄭世煌所使用之0000000000號行動電話，向鄭世煌購買
    海洛因，在約定地點交易，嗣由鄭世煌以500元之價格，將
    海洛因1小包賣予甘志鵬1次。
５、97年5月24日07時14分許，甘志鵬以0000000000號行動電話
    撥打鄭世煌所使用之0000000000號行動電話，向鄭世煌購買
    海洛因，在約定地點交易，嗣由鄭世煌以500元之價格，將
    海洛因1小包賣予甘志鵬1次。
６、97年5月25日06時26分許，甘志鵬以0000000000號行動電話
    撥打鄭世煌所使用之0000000000號行動電話，向鄭世煌購買
    海洛因，在約定地點交易，嗣由鄭世煌以500元之價格，將
    海洛因1小包賣予甘志鵬1次。
７、97年5月26日06時55分許，甘志鵬以0000000000號行動電話
    撥打鄭世煌所使用之0000000000號行動電話，向鄭世煌購買
    海洛因，在約定地點交易，嗣由鄭世煌以500元之價格，將
    海洛因1小包賣予甘志鵬1次。
８、97年5月28日07時04分許，甘志鵬以0000000000號行動電話
    撥打鄭世煌所使用之0000000000號行動電話，向鄭世煌購買
    海洛因，在約定地點交易，嗣由鄭世煌以500元之價格，將
    海洛因1小包賣予甘志鵬1次。
９、97年5月29日07時33分許，甘志鵬以0000000000號行動電話
    撥打鄭世煌所使用之0000000000號行動電話，向鄭世煌購買
    海洛因，在約定地點交易，嗣由鄭世煌以500元之價格，將
    海洛因1小包賣予甘志鵬1次。
１０、97年5月30日06時29分許，甘志鵬以0000000000號行動電話
    撥打鄭世煌所使用之0000000000號行動電話，向鄭世煌購買
    海洛因，在約定地點交易，嗣由鄭世煌以500元之價格，將
    海洛因1小包賣予甘志鵬1次。
、97年5月31日21時24分許，甘志鵬以0000000000號行動電話
    撥打鄭世煌所使用之0000000000號行動電話，向鄭世煌購買
    海洛因，在約定地點交易，嗣由鄭世煌以500元之價格，將
    海洛因1小包賣予甘志鵬1次。
、97年6月01日15時49分許，甘志鵬以0000000000號行動電話
    撥打鄭世煌所使用之0000000000號行動電話，向鄭世煌購買
    海洛因，在約定地點交易，嗣由鄭世煌以500元之價格，將
    海洛因1小包賣予甘志鵬1次。
、97年6月03日07時30分許，甘志鵬以0000000000號行動電話
    撥打鄭世煌所使用之0000000000號行動電話，向鄭世煌購買
    海洛因，在約定地點交易，嗣由鄭世煌以500元之價格，將
    海洛因1小包賣予甘志鵬1次。
、97年6月04日21時18分許，甘志鵬以0000000000號行動電話
    撥打鄭世煌所使用之0000000000號行動電話，向鄭世煌購買
    海洛因，在約定地點交易，嗣由鄭世煌以500元之價格，將
    海洛因1小包賣予甘志鵬1次。
、97年6月05日12時32分許，甘志鵬以0000000000號行動電話
    撥打鄭世煌所使用之0000000000號行動電話，向鄭世煌購買
    海洛因，在約定地點交易，嗣由鄭世煌以500元之價格，將
    海洛因1小包賣予甘志鵬1次。
、97年6月06日10時10分許，甘志鵬以0000000000號行動電話
    撥打鄭世煌所使用之0000000000號行動電話，向鄭世煌購買
    海洛因，在約定地點交易，嗣由鄭世煌以500元之價格，將
    海洛因1小包賣予甘志鵬1次。
17、97年6月07日08時45分許，甘志鵬以0000000000號行動電話
    撥打鄭世煌所使用之0000000000號行動電話，向鄭世煌購買
    海洛因，在約定地點交易，嗣由鄭世煌以500元之價格，將
    海洛因1小包賣予甘志鵬1次。
、97年6月08日08時41分許，甘志鵬以0000000000號行動電話
    撥打鄭世煌所使用之0000000000號行動電話，向鄭世煌購買
    海洛因，在約定地點交易，嗣由鄭世煌以500元之價格，將
    海洛因1小包賣予甘志鵬1次。
、97年6月09日19時44分許，甘志鵬以0000000000號行動電話
    撥打鄭世煌所使用之0000000000號行動電話，向鄭世煌購買
    海洛因，在約定地點交易，嗣由鄭世煌以500元之價格，將
    海洛因1小包賣予甘志鵬1次。
、97年6月10日07時53分許，甘志鵬以0000000000號行動電話
    撥打鄭世煌所使用之0000000000號行動電話，向鄭世煌購買
    海洛因，在約定地點交易，嗣由鄭世煌以500元之價格，將
    海洛因1小包賣予甘志鵬1次。
、97年6月11日07時15分許，甘志鵬以0000000000號行動電話
    撥打鄭世煌所使用之0000000000號行動電話，向鄭世煌購買
    海洛因，在約定地點交易，嗣由鄭世煌以500元之價格，將
    海洛因1小包賣予甘志鵬1次。
、97年6月12日18時46分許，甘志鵬以0000000000號行動電話
    撥打鄭世煌所使用之0000000000號行動電話，向鄭世煌購買
    海洛因，在約定地點交易，嗣由鄭世煌以500元之價格，將
    海洛因1小包賣予甘志鵬1次。
、97年6月14日18時17分許，甘志鵬以0000000000號行動電話
    撥打鄭世煌所使用之0000000000號行動電話，向鄭世煌購買
    海洛因，在約定地點交易，嗣由鄭世煌以500元之價格，將
    海洛因1小包賣予甘志鵬1次。
、97年6月15日18時36分許，甘志鵬以0000000000號行動電話
    撥打鄭世煌所使用之0000000000號行動電話，向鄭世煌購買
    海洛因，在約定地點交易，嗣由鄭世煌以500元之價格，將
    海洛因1小包賣予甘志鵬1次。
、97年6月16日12時36分許，甘志鵬以0000000000號行動電話
    撥打鄭世煌所使用之0000000000號行動電話，向鄭世煌購買
    海洛因，在約定地點交易，嗣由鄭世煌以500元之價格，將
    海洛因1小包賣予甘志鵬1次。
、97年6月17日07時24分許，甘志鵬以0000000000號行動電話
    撥打鄭世煌所使用之0000000000號行動電話，向鄭世煌購買
    海洛因，在約定地點交易，嗣由鄭世煌以500元之價格，將
    海洛因1小包賣予甘志鵬1次。
、97年6月18日07時40分許，甘志鵬以0000000000號行動電話
    撥打鄭世煌所使用之0000000000號行動電話，向鄭世煌購買
    海洛因，在約定地點交易，嗣由鄭世煌以500元之價格，將
    海洛因1小包賣予甘志鵬1次。
、97年6月19日17時54分許，甘志鵬以0000000000號行動電話
    撥打鄭世煌所使用之0000000000號行動電話，向鄭世煌購買
    海洛因，在約定地點交易，嗣由鄭世煌以500元之價格，將
    海洛因1小包賣予甘志鵬1次。
、97年6月20日07時24分許，甘志鵬以0000000000號行動電話
    撥打鄭世煌所使用之0000000000號行動電話，向鄭世煌購買
    海洛因，在約定地點交易，嗣由鄭世煌以500元之價格，將
    海洛因1小包賣予甘志鵬1次。
、97年6月21日07時08分許，甘志鵬以0000000000號行動電話
    撥打鄭世煌所使用之0000000000號行動電話，向鄭世煌購買
    海洛因，在約定地點交易，嗣由鄭世煌以500元之價格，將
    海洛因1小包賣予甘志鵬1次。
、97年6月22日13時50分許，甘志鵬以0000000000號行動電話
    撥打鄭世煌所使用之0000000000號行動電話，向鄭世煌購買
    海洛因，在約定地點交易，嗣由鄭世煌以500元之價格，將
    海洛因1小包賣予甘志鵬1次。
、97年6月23日06時51分許，甘志鵬以0000000000號行動電話
    撥打鄭世煌所使用之0000000000號行動電話，向鄭世煌購買
    海洛因，在約定地點交易，嗣由鄭世煌以500元之價格，將
    海洛因1小包賣予甘志鵬1次。
、97年6月24日07時02分許，甘志鵬以0000000000號行動電話
    撥打鄭世煌所使用之0000000000號行動電話，向鄭世煌購買
    海洛因，在約定地點交易，嗣由鄭世煌以500元之價格，將
    海洛因1小包賣予甘志鵬1次。
、97年6月25日14時51分許，甘志鵬以0000000000號行動電話
    撥打鄭世煌所使用之0000000000號行動電話，向鄭世煌購買
    海洛因，在約定地點交易，嗣由鄭世煌以500元之價格，將
    海洛因1小包賣予甘志鵬1次。
、97年6月26日21時10分許，甘志鵬以0000000000號行動電話
    撥打鄭世煌所使用之0000000000號行動電話，向鄭世煌購買
    海洛因，在約定地點交易，嗣由鄭世煌以500元之價格，將
    海洛因1小包賣予甘志鵬1次。
、97年6月27日07時19分許，甘志鵬以0000000000號行動電話
    撥打鄭世煌所使用之0000000000號行動電話，向鄭世煌購買
    海洛因，在約定地點交易，嗣由鄭世煌以500元之價格，將
    海洛因1小包賣予甘志鵬1次。
、97年6月28日17時40分許，甘志鵬以0000000000號行動電話
    撥打鄭世煌所使用之0000000000號行動電話，向鄭世煌購買
    海洛因，在約定地點交易，嗣由鄭世煌以500元之價格，將
    海洛因1小包賣予甘志鵬1次。
、97年6月29日18時01分許，甘志鵬以0000000000號行動電話
    撥打鄭世煌所使用之0000000000號行動電話，向鄭世煌購買
    海洛因，在約定地點交易，嗣由鄭世煌以500元之價格，將
    海洛因1小包賣予甘志鵬1次。
、97年6月30日20時20分許，甘志鵬以0000000000號行動電話
    撥打鄭世煌所使用之0000000000號行動電話，向鄭世煌購買
    海洛因，在約定地點交易，嗣由鄭世煌以500元之價格，將
    海洛因1小包賣予甘志鵬1次。
、97年7月01日18時26分許，甘志鵬以0000000000號行動電話
    撥打鄭世煌所使用之0000000000號行動電話，向鄭世煌購買
    海洛因，在約定地點交易，嗣由鄭世煌以500元之價格，將
    海洛因1小包賣予甘志鵬1次。
、97年7月02日18時19分許，甘志鵬以0000000000號行動電話
    撥打鄭世煌所使用之0000000000號行動電話，向鄭世煌購買
    海洛因，在約定地點交易，嗣由鄭世煌以500元之價格，將
    海洛因1小包賣予甘志鵬1次。
、97年7月10日下午4時47分許，甘志鵬以0000000000號行動電
    話撥打鄭世煌所使用之0000000000號行動電話，向鄭世煌購
    買海洛因，並約在「米蘭商務汽車旅館」交易，嗣由鄭世煌
    以500元之價格，將海洛因1小包賣予甘志鵬1次。
、97年7月12日上午8時01分許，甘志鵬以0000000000號行動電
    話撥打鄭世煌所使用之0000000000號行動電話，向鄭世煌購
    買海洛因，並約在「米蘭商務汽車旅館」交易，嗣由鄭世煌
    以500元之價格，將海洛因1小包賣予甘志鵬1次。
、97年7月13日上午6時15分許，甘志鵬以0000000000號行動電
    話撥打鄭世煌所使用之0000000000號行動電話，向鄭世煌購
    買海洛因，並約在「威妮斯汽車商務旅館」交易，嗣由鄭世
    煌以500元之價格，將海洛因1小包賣予甘志鵬1次。
、97年7月14日晚上9時39分許，甘志鵬以0000000000號行動電
    話撥打鄭世煌所使用之0000000000號行動電話，向鄭世煌購
    買海洛因，並約在「威妮斯汽車商務旅館」交易，嗣由鄭世
    煌以500元之價格，將海洛因1小包賣予甘志鵬1次。
、97年7月15日下午5時57分許，甘志鵬以0000000000號行動電
    話撥打鄭世煌所使用之0000000000號行動電話，向鄭世煌購
    買海洛因，並約在「威妮斯汽車商務旅館」交易，嗣由鄭世
    煌以500元之價格，將海洛因1小包賣予甘志鵬1次。
、97年7月16日上午7時31分許，甘志鵬以0000000000號行動電
    話撥打鄭世煌所使用之0000000000號行動電話，向鄭世煌購
    買海洛因，並約在「威妮斯汽車商務旅館」交易，嗣由鄭世
    煌以500元之價格，將海洛因1小包賣予甘志鵬1次。
三、鄭世煌復與林士傑共同基於意圖營利之犯意聯絡，自97年6
    月間某日起，在「米蘭商務汽車旅館」、「威妮斯汽車商務
    旅館」等處，將海洛因以磅秤、分裝杓、夾鍊袋等物分裝成
    小包裝後，部分交予林士傑，再由林士傑賣予購毒者，渠等
    並以0000000000號、0000000000號、0000000000號等行動電
    話，作為販賣第一級毒品海洛因之聯絡工具。鄭世煌並駕駛
    車牌號碼BJ-9857號休旅車及賓士白色自小客車等車輛搭載
    其妻陳筠在「米蘭商務汽車旅館」、「威妮斯汽車商務旅
    館」等汽車旅館住宿及接聽購毒者電話。林士傑並於97年7
    月13日將0000000000號行動電話手機及門號交由鄭世煌使用
    ；林士傑並於鄭世煌住宿「米蘭商務汽車旅館」、「威妮斯
    汽車商務旅館」等汽車旅館期間，至上開汽車旅館與鄭世煌
    會合，而於下列時、地販賣第一級毒品海洛因：
(一)、共同販賣海洛因予方耀進部分：
１、97年7月9日上午10時33分許，方耀進以0000000000號行動電
    話撥打鄭世煌所使用之0000000000號行動電話與鄭世煌聯繫
    購買海洛因事宜後，嗣由林士傑出面在「米蘭汽車商務旅館
    」，以每小包1千元之價格，將海洛因1小包賣予方耀進1 次
    。
２、97年7月11日下午8時49分許，方耀進以0000000000號行動電
    話撥打鄭世煌所使用之0000000000號行動電話，向鄭世煌購
    買海洛因，並約在「米蘭汽車商務旅館」交易，嗣由林士傑
    出面在「米蘭汽車商務旅館」，以每小包1千元之價格，將
    海洛因1小包賣予方耀進1次。
３、97年7月12日中午12時01分許，方耀進以0000000000號行動
    電話撥打鄭世煌所使用之0000000000號行動電話聯繫購買海
    洛因事宜後，嗣由林士傑出面在「米蘭汽車商務旅館」，以
    每小包1千元之價格，將海洛因1小包賣予方耀進1次。
４、97年7月13日上午9時42分許，方耀進以0000000000號行動電
    話撥打鄭世煌所使用之0000000000號行動電話，與鄭世煌聯
    繫購買海洛因事宜後，嗣由林士傑出面在「威妮斯汽車商務
    旅館」，以每小包1千元之價格，將海洛因1小包賣予方耀進
    1次。
５、97年7月15日12時34分許，方耀進以0000000000號行動電話
    撥打鄭世煌所使用之0000000000號行動電話，與鄭世煌聯繫
    購買海洛因事宜後，嗣由林士傑出面在「威妮斯汽車商務旅
    館」，以每小包1千元之價格，將海洛因1小包賣予方耀進1
    次。
６、97年7月16日10時17分許，方耀進以0000000000號行動電話
    撥打鄭世煌所使用之0000000000號行動電話，與鄭世煌聯繫
    購買海洛因事宜後，嗣由林士傑出面在「威妮斯汽車商務旅
    館」，以每小包1千元之價格，將海洛因1小包賣予方耀進1
    次。
(二)、共同販賣海洛因予莊豐維部分：
１、97年7月2日下午2時48分許，莊豐維以0000000000號行動電
    話撥打鄭世煌所使用之0000000000號行動電話，向鄭世煌購
    買海洛因，並約在「米蘭汽車商務旅館」交易，嗣由林士傑
    出面在「米蘭汽車商務旅館」，將海洛因1小包賣予莊豐維1
    次。
２、97年7月13日上午8時30分許，莊豐維以0000000000號行動電
    話撥打鄭世煌所使用之0000000000號行動電話，向鄭世煌購
    買海洛因，並約在「威妮斯汽車商務旅館」交易，嗣由林士
    傑出面在「威妮斯汽車商務旅館」將海洛因1小包賣予莊豐
    維1次。
３、97年7月14日下午5時39分許，莊豐維以0000000000號行動電
    話撥打鄭世煌所使用之0000000000號行動電話，向鄭世煌購
    買海洛因，並約在「威妮斯汽車商務旅館」交易，嗣由林士
    傑出面在「威妮斯汽車商務旅館」將海洛因1小包賣予莊豐
    維1次。
４、97年7月15日上午11時43分許，莊豐維以0000000000號行動
    電話撥打鄭世煌所使用之0000000000號行動電話，向鄭世煌
    購買海洛因，並約在「威妮斯汽車商務旅館」交易，嗣由林
    士傑出面在「威妮斯汽車商務旅館」將海洛因1小包賣予莊
    豐維1次。
５、97年7月16日上午11時8分許，莊豐維再次以0000000000號行
    動電話撥打0000000000號行動電話向鄭世煌購買海洛因時，
    鄭世煌告知莊豐維至「威妮斯汽車商務旅館」交易，於同日
    上午11時35分許，莊豐維到達「威妮斯汽車商務旅館」時，
    莊豐維以0000000000號行動電話撥打0000000000號行動電話
    告知鄭世煌，鄭世煌則要莊豐維至「威妮斯汽車商務旅館」
    702號房，迨莊豐維進入「威妮斯汽車商務旅館」702號房後
    ，旋由林士傑將海洛因，以1小包5百元之價格，賣予莊豐維
    。莊豐維購得海洛因後，隨即在「威妮斯汽車商務旅館」70
    2號房車庫，以針筒注射之方式，施用第一級毒品海洛因。
四、嗣於97年7月16日下午1時15分許，為警持原審法院法官核發
    之搜索票至「威妮斯汽車商務旅館」搜索而查獲鄭世煌及林
    士傑，並自林士傑處扣得海洛因19包（每包0.2公克或0.3公
    克不等，合計淨重1.16公克，純度30.03%，純質淨重0.35公
    克）、行動電話3支。另自鄭世煌處扣得海洛因21包（3大包
    及18小包，合計淨重3.60公克，純度45.92%，純質淨重1.65
    公克）、安非他命2 包（1包淨重0.346公克，驗餘後淨重
    0.335公克；另1包淨重0.156公克，驗餘後淨重0.147公克）
    、鄭世煌所有之0000000000號、0000000000號、林士傑所有
    之0000000000號行動電話、鄭世煌所有供當日最後一次販賣
    安非他命、海洛因所用之電子磅秤（上貼有現金交易、謝絕
    賒帳）1台、分裝杓1支，預備供販賣毒品所用之分裝袋37個
    。
五、案經臺南縣警察局善化分局報由臺灣臺南地方法院檢察署檢
    察官偵查起訴。
    理  由
壹、證據能力部分：
一、按「被告以外之人於偵查中向檢察官所為之陳述，除顯有不
    可信之情況者外，得為證據。」、「被告以外之人於檢察事
    務官、司法警察官或司法警察調查中所為之陳述，與審判中
    不符時，其先前之陳述具有較可信之特別情況，且為證明犯
    罪事實存否所必要者，得為證據。」，刑事訴訟法第159條
    之1第2項、第159條之2分別定有明文。查本件證人吳克龍、
    方啟彰、甘志鵬、方耀進，及莊豐維偵查中具結之證言，與
    渠等與被告等間之通聯紀錄相當，並無顯不可信之情況，依
    法自得為證據。至被告鄭世煌及其辯護人雖爭執證人方啟彰
    、甘志鵬、莊豐維、方耀進、吳克龍警詢供述為被告以外之
    人審判外之陳述而不具證據能力，惟上開證人警詢中之供述
    與審判中所述有所不符，本院審酌渠等警詢之供述，或係因
    員警提供通聯紀錄所為之詢問，或為警攔檢盤查後所為詢問
    ，或係在被告二人為警查獲後，撥打電話欲向被告購買毒品
    而被查獲，且渠等於警詢時未與被告同時在場，較無人情壓
    力，且依卷附資料，並無任何員警以不法之手法而取得供述
    ，而具有較可信之特別情況，且為證明犯罪事實存否所必要
    ，自得為證據。
二、次按「被告以外之人於審判外之陳述，雖不符前四條之規定
    ，而經當事人於審判程序同意作為證據，法院審酌該言詞陳
    述或書面陳述作成時之情況，認為適當者，亦得為證據。當
    事人、代理人或辯護人於法院調查證據時，知有第159條第1
    項不得為證據之情形，而未於言詞辯論終結前聲明異議者，
    視為有前項之同意。」，同法第159條之5亦有明文。本件證
    人黃勇勝證言，業經被告等同意作為證據使用，且證人黃勇
    勝證言與證人吳克龍所述相符，有證據能力。
三、又扣押物品目錄表、現場照片、旅館住房紀錄、尿液檢驗報
    告、法務部調查局就本案扣案毒品之鑑定書、電信機構查覆
    之申請人資料等證據，本院經查該等文書並無何故意登載不
    實之顯不可信之情況，依刑事訴訟法第159條之4之規定亦得
    採為證據。另本案相關之通聯紀錄，係電信機關以機器及電
    腦設備就相互通聯之電話間所留存之檔案紀錄，本院查該等
    文書並無何故意登載不實之顯不可信之情況，依上開規定亦
    得採為證據。
四、被告鄭世煌雖辯稱警方於97年7月16日在威妮斯汽車旅館601
    室所為之搜索，業經原審撤銷云云。經查該次員警之搜索，
    固經原審法院裁定撤銷，惟該次搜索時，原搜索票記載之範
    圍為該旅館702室，但執行時，被告林士傑從702室退房後，
    走到601室車庫，欲坐上BJ-9857號汽車與鄭世煌一同離去，
    警方從鄭世煌口袋查獲毒品18包，且發現601室有人員走動
    ，因認601室有共犯會湮滅證據，且情形急迫，而逕行搜索
    ，雖嗣後經法院認定不合逕行搜索之要件，唯當時客觀狀況
    確實令員警有合理之懷疑，且員警並無任何不法之情事及侵
    害被告權益之主觀意圖，本院爰依刑事訴訟法第131條第4項
    認定該逕行搜索扣得之物，仍得為證據。
貳、有罪部分：
一、訊據上訴人即被告鄭世煌矢口否認有上揭犯行，辯稱證人吳
    克龍先供向林士傑，後稱向鄭世煌買的，所供前後不一，且
    其有挾怨報復之心態；證人方啟彰所供打電話購買毒品，但
    0000000000、0000000000電話係97年6月始取自吳克龍，如
    何於97年5月即透過該電話向被告買毒品，況方啟彰與鄭世
    煌既為舊識，何需經他人介紹而向鄭世煌購買毒品，方啟彰
    之供述顯不能遽採；而證人甘志鵬於97年8月26日偵訊時供
    稱，我都是向他（鄭世煌）要的，不是買的，或稱是我透過
    鄭世煌向朋友買的，也算是我們二個一起買的，但都是他出
    面買的等語，且其另稱之前所述向被告鄭世煌買毒品，那是
    因「我氣鄭世煌供出我施用毒品，我亂講的，他害我老婆與
    我快離婚了」，再甘志鵬與被告鄭世煌使用之行動電話通聯
    紀錄，僅於97年7月10日16時47分許、同年月12日20時1分許
    ，顯示通聯基地台與「米蘭商務汽車旅館」相近；於同年月
    13日6時15分許.14日21時39分許.15日17時57分許.16日7時
    31分許，顯示其通聯基地台與「威妮斯汽車商務旅館」相近
    ；此外，並無其他補強證據證據可佐證鄭世煌有於其他時間
    、地點販賣海洛因予甘志鵬，原審遽予認定鄭世煌有原審判
    決書附表編號8所示之高達64次販賣海洛因之行為，顯非妥
    適；證人方耀進固於警詢時供稱曾向鄭世煌購買海洛因約十
    次，惟方耀進於97年8月26日偵訊時證稱：「（97年8月18日
    善化分局的筆錄）那時我六神無主，毒品是一個胖胖的人拿
    給我的，另一個人我不認識，於97年10月14日偵訊時供稱「
    我只知道那個人的綽號是雞仔」，顯然方耀進並未指認向鄭
    世煌購買海洛因。況證人方耀進行動電話通聯紀錄及其發話
    基地台位置，僅顯示97年7月9日10時33分同年月11日8時49
    分、12日12時1分，在米蘭商務汽車旅館附近；同年月13日9
    時42分、15日12時34分，及16日10時17分則出現在威妮斯汽
    車商務旅館附近，惟此至多僅能佐證於米蘭商務汽車旅館、
    威妮斯汽車商務旅館各有3次販毒行為，原審於無其他補強
    證據之情況下，遽予認定於威妮斯汽車商務旅館有10次販賣
    海洛因行為（原審判決書附表編號9部分），亦有違誤；證
    人莊豐維於警詢、偵訊時固謂其曾向「煌仔」購買海洛因，
    惟莊豐維亦證述該名「煌仔」究為何人其無法確認（10288
    號偵卷第148、149頁），於原審審理亦證稱其沒有向鄭世煌
    買過海洛因，是與鄭世煌合買的，藥頭「煌仔」不是鄭世煌
    ，顯然莊豐維並未指認係向鄭世煌購買海洛因，原審就此所
    為之認定，難認妥適。被告林士傑辯稱：伊幫忙鄭世煌賣的
    ，利得不歸伊。伊無營利意圖，是幫助犯，又伊所犯罪數比
    鄭世煌少，所處刑責未符合比例原則云云。
二、經查：
(一)、被告鄭世煌販賣安非他命予吳克龍部分：
１、附表一編號1、2部分：
    經查：證人吳克龍於警詢供稱：「0000000000、0000000000
    這2支電話（SIM卡）我交給鄭世煌使用很久了，0000000000
    好像是今年6月份交付的，0000000000在更早，‥‥反正這2
    支手機（SIM卡）辦好後我就馬上拿給鄭世煌了，是前後交
    付的，不是同時交付，我是跟他以物換物。」、「00000000
    00這支門號我跟他換了2千元的現金‥‥0000000000是跟他
    換‥‥2千元的安非他命。」、「（0000000000、000000000
    00支門號你有賣給鄭世煌嗎？）有我有賣他啊‥‥」、「
    （你拿這2支門號給鄭世煌有無順道買安非他命？）有啊。
    」、「（買多少？）2支門號各2千元的安非他命」、「今年
    6月份我還有拿過中華電話0000000000（王禹宗）、0000000
    000（黃勇勝）的電話卡跟鄭世煌換安非他命，都換1包、1
    包而已。」，且核與被告鄭世煌供承確有使用該2支手機，
    該2支手機為伊所有等情相符（偵1卷第46頁），至於吳克龍
    或稱前開2支門號除各換有安非他命外，尚有部分現金，惟
    吳克龍於本院結證「‥‥但是現在要我回想，回想不完全，
    應該沒有換現金，都是換毒品」（本院卷(二)第61頁）等語，
    本院基於罪疑唯輕之原則，認定吳克龍此部分僅係各換一包
    2000元之安非他命。
２、附表一編號3部分：
    經查：證人吳克龍供稱：「（你向黃勇勝借用0000000000號
    行動電話做何目的？）本來是我自己要使用的，但那時我剛
    好缺錢用，我就持該SIM卡向鄭世煌借2000元，他問我借錢
    做何用，當時我心情不好，在與鄭世煌聊天後，就直接換取
    2000元的安非他命，後來該張SIM卡就由鄭世煌持用。」、
    「（你是於何時、何地將0000000000號行動電話與鄭世煌交
    換毒品？）詳細時間我不清楚了，我記得是黃勇勝拿SIM 卡
    過後2天的晚上18-19時許在鄭世煌位於南縣善化鎮租屋處。
    」、「另我在向黃勇勝借用000000000號行動電話SIM卡後，
    過2天我就拿SIM卡在鄭世煌善化鎮租住處向他換取2000元安
    非他命毒品」等語明確，證人黃勇勝證稱將其申辦之門號00
    00000000門號交給證人吳克龍，與吳克龍所述相符；且該門
    號係於97年7月2日申請，於97年7月5日即有與吳克龍所持用
    之0000000000行動電話通聯之記錄（原審檢察官補充理由卷
    第315頁），核與吳克龍所述上揭情節相符。另被告鄭世煌
    辯稱：0000000000號係在吳克龍身上被警查扣，惟吳克龍扣
    押筆錄只記載扣得2支行動電話，並無記載門號，且吳克龍
    於本院證稱：伊被查扣之行動電話已取回還在用，但門號已
    經中斷了，伊不知道0000000000號是否為當天查扣之其中一
    支，但伊用該支門號之SIM卡跟被告鄭世煌換安非他命後，
    並沒有再拿回等語，被告鄭世煌所辯不足採信。
３、附表一編號4部分：
    證人吳克龍供稱：「現我有印象的是97年7月14日晚上20-21
    時，地點在威妮斯汽車賓館內，我以戒指向鄭世煌換取2500
    元的安非他命，12日那天我還有帶1個鑽戒、現金8千到威妮
    斯車旅館201號房找鄭世煌的太太，8千我是要跟他們買車子
    的，鑽戒是要跟他們抵押買2500元的安非他命的，等我有錢
    再換鑽戒回來，至今鑽戒還在鄭世煌太太手上。」、「我是
    晚上8、9點去的，那天我的記憶非常深刻，因為我去跟高利
    貸借1萬，只拿8千，8千後來我給了鄭世煌，因為他岳母有1
    部喜美車要報廢，問我有沒有人要，他要賣1萬，我想說自
    己沒有車子，就要跟他買，之後就連同戒指、8千交給鄭世
    煌，後來我利息錢付不出，就去找鄭世煌的太太要回8千，
    她沒有給我，叫我自己到看守所找鄭世煌講，我太太因為被
    地下錢莊逼債，被地下錢莊的人打到流產，我現在說的話都
    是事實，我都可以證實。」、「（還有1次用戒指換安非他
    命？）我交給鄭世煌8000元本來是要買車，還欠2000元（車
    款為10,000），後來用鑽石尾戒換，戒指墊2500元，那是安
    非他命。」，且經本院勘驗97年10月24日偵訊錄音，其中：
    有如下之對話：檢察官問：鄭世煌戒指呢？鄭世煌答：我又
    不可能帶在身上，在家裏。足認被告當時亦坦承戒指確在其
    處，並有通訊紀錄可憑，此部分事實亦堪認定。
４、附表一編號5部分：
    證人吳克龍供稱：「97月7月16日凌晨3、4時許我在威妮斯
    汽車賓館601室內向鄭世煌購買了1000元的安非他命，15日
    我打電話給鄭世煌，他叫我到702號房去，我們打電話的方
    式是我先問他「方不方便」，他會叫我去哪邊，等我到旅館
    後再打給他，他會再跟我講房間號碼，那天到702號房時，
    雞仔（即被告林士傑）住在那邊，我問他鄭世煌與他太太人
    呢，雞仔說他們不在702，我就在那邊等，一直等到16日凌
    晨3、4點「雞仔」才帶我到601號房找鄭世煌的太太，鄭世
    煌當時在睡覺，由他太太拿安非他命給我，我是買2千元的
    安非他命，錢交給鄭世煌的太太，之後我並當場在601號房
    跟鄭世煌太太借吸食工具吸食，吸食完後鄭世煌的太太說要
    出去，叫我到702號房，因為我有借工具，工具我就一併拿
    到702號房去吸食，當時我很氣，讓我等那麼久，之前我雖
    然有欠他錢，但這次我是現金跟他買的啊，到16日凌晨6時
    我離開，從702號房騎機車回去。我回到家不到5分鐘，鄭世
    煌的太太打電話給我，說有一個藥腳曾出賣過他們，要我過
    去幫忙攔人，問我何時會到，我表示要20、30分鐘，但我直
    到9點多才坐計程車到702號房，因為機車中古不好，怕擔誤
    時間，就丟在路旁坐計程車去；我到702號房時還是一直在
    等，我仍然很氣，本來要走，但因為身上沒錢就沒走」、「
    97年7月16日被查獲當天，我是進進出出威妮斯汽車賓館，
    最後是早上11點多快12點，鄭世煌就拿安非他命給我，我拿
    500元給他」、「被扣到的安非他命是鄭世煌當天11點多快
    12點時賣給我的」。
５、此外證人吳克龍確有施用安非他命之行為，有卷附臺南縣警
    察局善化分局尿液送驗編號及年籍對照表及正修科技大學超
    微量研究科技中心尿液檢驗報告可按（見97年度偵字第1028
    8號卷第279、280頁）。再佐以吳克龍0000000000號行動電
    話97年7月4日、14日、15日、16日通聯紀錄，證實其確與被
    告鄭世煌使用之0000000000、0000000000等門號行動電話多
    次聯繫（見檢察官補充理由書卷第122、164、168、246 、
    258、311頁），均足佐證吳克龍前揭證詞非虛，此部分事證
    已明。
(二)、關於附表二販賣安非他命予方啟彰部分：
    證人方啟彰於警詢供稱：「我每次均是以我的行動電話0000
    000000撥打綽號「鴻仔」之男子的行動電話0000000000或00
    00000000連絡購買安非他命毒品」、「經我當場指認在偵查
    隊辦公室內穿紅衣服的男子就是賣安非他命毒品給我綽號「
    鴻仔」之男子（經查為鄭世煌），我能確認」，於偵查中結
    證：「‥‥97年7月12日晚上7點左右，我是到善化鎮○○路
    的米蘭汽車旅館跟他買的，‥‥買500元的安非他命，1小包
    」（偵卷1第250頁），於原審亦結證：「（你安非他命來源
    ？）找鄭世煌買的」、「（每次買多少？）500元」、「（
    在警詢是在97年7月12日晚上7點在米蘭賓館）是」、且方啟
    彰證述其聯絡交易方式都以所有之0000000000的電話撥打鄭
    世煌0000000000號電話，並有其上開二門號行動電話於97年
    7月12日雙向通聯記錄在卷可參（見檢察官補充理由卷第42
    、43頁），且當日通聯記錄之基地台位置與米蘭商務汽車旅
    館位置相近（同97年度偵字第10288號卷第10頁），此部分
    事證已臻明確。
(三)、關於附表三被告鄭世煌販賣海洛因予甘志鵬部分：
１、被告鄭世煌使用0000000000、0000000000門號之行動電話（
    見檢察官補充理由卷第114至320頁），業據證人吳克龍於偵
    查中結證屬實，且其因販賣海洛因予吳克龍而取得00000000
    00、0000000000門號，亦如前所述。
２、經查甘志鵬於警詢時供稱：「我自97年3月分起（本院認定
    是自97年5月14日起）‥‥陸陸續續向鄭世煌購買海洛因毒
    品，每次都是我打電話給鄭世煌，然後鄭世煌就會約我見面
    交易，我記得交易海洛因毒品的地點有在臺南縣善化鎮「米
    蘭汽車賓館」、臺南縣善化鎮善化國小附近、臺南縣佳里鎮
    「萊茵河汽車賓館」、臺南市○○區○○路「威妮斯汽車賓
    館」、臺南縣佳里鎮「大潤發」、臺南縣佳里鎮○○道路路
    旁、臺南縣佳里鎮西港大橋附近、臺南縣佳里鎮○○○鄉○
    路旁公墓、臺南縣佳里鎮○○○鎮路旁、臺南縣佳里鎮○○
    ○○路旁、臺南縣佳里興大廟等地，至於詳細時間我已經忘
    記了」、「我每次以500或1000元的價錢向鄭世煌購買海洛
    因毒品所得的數量很少，500元的海洛因毒品約可施用1次。
    」、「警方提示鄭世煌之照片供我指認，他就是販賣海洛因
    毒品給我之男子」等語；甘志鵬於偵查中嗣翻供改稱係向被
    告鄭世煌索討海洛因，並非購買（同前偵卷第103頁），復
    又稱係二人合購（同前偵查卷第120頁、第378頁、原審卷第
    163頁），於本院交互詰問中稱係與鄭世煌合買（本院前審
    卷二第46-50頁）云云，其證詞反覆，甘志鵬就此雖稱其警
    詢係「因為我氣鄭世煌供出我施用毒品，我亂講的，他害我
    老婆與我快離婚了」、「我想是鄭世煌供出我，所以我就那
    樣說」等語，但依警詢筆錄記載：「（警方調閱鄭世煌所有
    之0000000000號電話通聯記錄發現你於97年7月5日至7月13
    日間以你所有之0000000000號電話撥打鄭世煌所有之000000
    0000號電話高達110次之多，你與鄭世煌連絡何事？）我打
    電話是跟鄭世煌買海洛因毒品」，顯然員警在詢問甘志鵬時
    ，是因調閱被告鄭世煌之通聯記錄，始向甘志鵬詢問通聯之
    內容為何，並已明確告知為何詢問甘志鵬之源由，甘志鵬實
    無懷疑是鄭世煌供出伊之理由，甘志鵬所為因「因為我氣鄭
    世煌供出我施用毒品」、「我想是鄭世煌供出我，所以我就
    那樣說」云云，顯然不實。
３、甘志鵬於本院提示原審卷檢察官補充理由書（內容為被告鄭
    世煌與甘志鵬有多次通聯紀錄）時結證：「（你有時一天打
    很多通電話，如果有打通，是否每天至少有買一次？）是的
    ，都有去買」、「（你買的時間是否都是當天最後一通之後
    買到？）是的」等語，已證述其打電話給被告鄭世煌目的是
    為買海洛因，且電話有打通，就有買到。參酌被告鄭世煌就
    為何與甘志鵬電話通聯這麼多次時，供稱「因為我們都有施
    用毒品，我們有一起去買」等語，則該2人就附表六所示之
    通聯，均是為毒品交易所為，已堪認定（至於是否為被告鄭
    世煌販賣予甘志鵬？抑或二人合買，詳如後述）。
４、而被告與甘志鵬雖稱係合資購買，惟就合資購買之情節，甘
    志鵬於原審稱鄭世煌並未告知其有出資，也不知鄭世煌購買
    多少；且係被告鄭世煌先去向藥頭買回海洛因，伊再拿錢給
    被告鄭世煌，並取得所需之海洛因等情，顯與二人合資購買
    ，必有相互出資金額之合意（用以決定分配海洛因之數量）
    情形有異，且甘志鵬於本院又稱：「我跟鄭世煌一起去，他
    認識藥頭，我不認識，所以由他出面去買，他向誰買我也不
    知道」等情，惟經本院隔離訊問，甘志鵬就購買海洛因之過
    程供稱：「到達目的地後，有些時候我有看到藥頭」、「（
    地點在那裡？靠近那裡？）大部分都在路上，有些在安和路
    ‥‥還有西港大橋下，還有善化，地點我不知道」、「我們
    各開一部車，我跟他的車」、「（錢如何支付？）不一定，
    我有時候出500元，有時候出1,000元，他也是和我一樣，有
    時候他出1,000元，我出500元，金額不同，有時候他出500
    元，我出1,000元」、「（你們去買前，錢就已經收好了？
    ）是的」、「（買來如何分？）到達目的地後再買注射器，
    毒品加水，當場看一人多少，分一分，有時候沒計較」、「
    （你見過藥頭，男的女的？幾歲的人？身形？）很多人，有
    男有女，幾歲我不知道，時間很久忘記了」、「（女的有幾
    個）女的只有一個」、「女的一個30、40歲‥‥」，而被告
    鄭世煌則稱：「（都去那裡買？）不一定，看藥頭在那裡‥
    ‥」、「（藥頭幾個？）2、3個藥頭，都是男的」、「（錢
    如何算？）他都出500、1,000元，我有出1,000、2,000、
    3,000元不一定，我都出比他多錢，因為我們夫妻要用的量
    比較多」、「（你們買到的毒品如何分？）有時候藥頭分好
    幾包，我就拿一包給他」、「（你有無用注射針筒施用？有
    無攜帶過針筒？）沒有，我從來不用針筒，我不會攜帶」，
    2人就藥頭有無女人、出資多少、如何分配毒品均有明顯不
    符，且本院再質問被告鄭世煌為何證人甘志鵬所述之合買內
    容為何與其所述不同，鄭世煌答稱「等我回去思考過後，我
    才能回答」，足認甘志鵬所供合買云云，係事後迴護被告鄭
    志煌之詞，不足採信。
５、甘志鵬與被告鄭志煌之通聯記錄，經本院整理後，如附表六
    所示，而甘志鵬已供明如果有打通，當天至少就有買到一次
    ，且其嗣後所稱合買之說，已不足採信，參酌其警詢時之供
    述，顯然附表六所示之日期，甘志鵬確有向被告鄭世煌購得
    毒品，至於購買之時間、次數，甘志鵬雖於警詢供稱係自97
    年3月起購買61次之多，惟本院依據卷證內所存之通聯記錄
    ，及上揭理由認定被告鄭世煌販賣予甘志鵬之次數如附表三
    所示，至於販賣之金額，由於時日已久，且證人甘志鵬嗣後
    已不願供出實情，本院基於罪疑唯輕，認定每次金額為500
    元。綜上所述，此部分之犯行亦堪認定。
(四)、關於如附表五編號1至6共同販賣海洛因予方耀進部分：
１、被告林士傑在本院審理時已承認有此部分犯行（參見本院卷
    2第75頁），且有被告林士傑於98年11月16日具狀陳稱伊已
    深感悔悟、坦承犯行，請從輕判刑等語之書狀在卷可憑（見
    本院上訴卷2第180-183頁）。
２、證人方耀進於偵查中及原審審理時具結證稱：「（警詢稱你
    向鄭世煌買海洛因有10多次？）那時我心情不好，才會找那
    個胖胖的人拿毒品，一次都差不多拿1000元。」、「我是到
    鄭世煌住的汽車賓館拿毒品」、「97年7月間最後一次跟鄭
    世煌購買毒品，那次買的毒品我回來後就放在房間角落，一
    直到97年8月16日我才拿出來在我住所施用。」、「我的海
    洛因跟「煌仔」那邊都有一位長得胖胖的男的買的，我拿錢
    給他後就走了」、「（你要買海洛因的時候都打給誰？是不
    是0000000000？）對」、「（0000000000是誰留給你的？）
    就胖胖的那個，我去找他時，他就留這支電話給我，說如果
    要買海洛因的話就打這支就好」、「（提示鄭世煌警卷第47
    頁鄭世煌照片）我認識此人，他就是「煌仔」、「我每次都
    跟他們買1000元的海洛因」、「經分析0000000000通聯紀錄
    ，我使用的0000000000從97年7月9、11、12、13、15、16等
    日都有撥打0000000000電話」、「97年7月9日我撥打完後有
    立即去買海洛因，我是到威妮斯汽車旅館還是善化的米蘭買
    的我已經忘了，但我都到威妮斯汽車旅館買比較多」、「97
    年7月9至16日這幾天我都有買海洛因，這幾天常常買。最後
    一次也就是97年7月16日早上9時57分至10時17分最後撥打完
    ，我有去買海洛因，我記得很清楚，最後一次我是到威尼斯
    汽車旅館買海洛因的，房間號碼我忘了」、「（林士傑是不
    是跟鄭世煌都在一起？）今年6月底開始跟他們買海洛因那
    段時期間我常去威妮斯汽旅館找他們，我拿一拿不會跟他們
    講什麼話，通常拿了說走，我看到林士傑時、有時也會看到
    鄭世煌一起出來，林士傑就拿海洛因賣給我，有時則沒有看
    到鄭世煌」（偵一卷第109、330、331、459、460頁）等語
    ，於原審亦結證「（比對鄭世煌使用的手機0000000000，在
    前面的兩個時間也都是在該處附近，為何這麼湊巧？）我不
    知道，都是土雞拿給我的。我買毒品都是打這支電話，但我
    不知道是誰接電話。這幾通電話都是要買毒品」、「（這幾
    支電話都是鄭世煌使用？）我不知道，買毒品不會問那麼多
    。」、「（你是如何知道可以向綽號土雞的林士傑買毒品？
    ）我和鄭世煌認識比較久，我遇到鄭世煌時，土雞也在旁邊
    ，土雞本人告訴我他有在賣」、「（在偵查中說到，鄭世煌
    說雞仔那裡有海洛因，你就跟雞仔買海洛因，有何意見？提
    示偵1卷332頁）可能是我忘記了，我可能忘記鄭世煌有說這
    句話。應該是偵查中的記憶比較清楚」、「（你打賣毒品人
    的電話，接電話的人是誰？）不知道是否是土雞」、「（你
    打電話之後，拿毒品出來的是土雞林士傑？）是」、「（你
    是自己過去汽車旅館拿毒品？）是。」、「（你是進房間拿
    還是林士傑拿出來？）我在外面等，林士傑拿出來給我」（
    原審卷第208、209頁）等語明確。
３、查門號0000000000號行動電話於97年6月下旬起係吳克龍持
    向被告鄭世煌換取安非他命，業據吳克龍供述明確，已如前
    述，即被告鄭世煌亦坦決該電話係由使用，已如前述，參諸
    證人方耀進以其使用之0000000000號行動電話與被告鄭世煌
    所使用0000000000號行動電話聯絡高達50餘次通聯，及林士
    傑前揭自白，可徵被告鄭世煌、林士傑二人確有共同販賣海
    洛因，再佐以證人方耀進0000000000號行動電話通聯紀錄及
    其發話基地台位置，顯示97年7月9日10時33分、同年月11日
    8時49分、12日12時1分，在米蘭商務汽車旅館所在地附近；
    同年月13日9時42分、15日12時34分，及16日10時17分通聯
    記錄之基地台位置則出現在威妮斯汽車商務旅館所在地附近
    （檢察官補充理由卷第23至25頁、97年度偵字第10200號卷
    第43頁、第46、47頁），且方耀進施用海洛因並有臺南縣警
    察局善化分局尿液送驗編號暨年籍對照表及正修科技大學超
    微量研究科技中心尿液檢驗報告可憑（見97年度偵字第1028
    8號卷第463、464頁），足證方耀進所言向被告二人在該二
    汽車旅館購買海洛因，要非無據；至於方耀進前揭供述中，
    或稱向被告鄭世煌、或稱向林士傑購買海洛因，唯被告2人
    既為共同販賣海洛因，則由被告林士傑、鄭世煌何人接聽電
    話、何人交付海洛因，均屬共同販賣行為之分擔，均不影響
    其犯行之成立，而方耀進前後所述，無非就其購買海洛因之
    細節為繁簡不同之供述，不能以此即認被告2人無此部分犯
    行。
４、至證人方耀進於原審審理時一反其詞，證稱未曾向鄭世煌購
    買海洛因，並表示警詢時因顧忌父母在場，緊張而六神無主
    ，且經警提示照片才指認鄭世煌云云；另於原審交互詰問時
    證稱：沒有向鄭世煌買毒品，是向林士傑買云云（見原審卷
    二第129-132頁）。然由前述方耀係經警詢問其何以與被告
    鄭世煌高達50餘次通聯，而供述向被告鄭世煌購買海洛因，
    嗣始經警提出被告鄭世煌照片供其指認，此觀警詢筆錄即明
    （見97年度偵字第10288號卷第92至93頁），顯見證人方耀
    進嗣後所為上開未曾向被告鄭世煌購買海洛因之證言，乃事
    後迴護被告鄭世煌之詞，自無可取。綜上所述，被告2人此
    部分犯行亦堪認定。
(五)、關於如附表五共同販賣海洛因予莊豐維部分：
１、被告林士傑在本院審理時已承認有此部分犯行（參見本院卷
    (一)第232頁，卷(二)第31頁、第114頁、第166頁背面、第
    229頁背面），且有被告林士傑於98年11月16日具狀陳稱伊
    已深感悔悟、坦承犯行，請從輕判刑等語之書狀在卷可憑（
    見本院卷(二)第180-183頁）。
２、證人莊豐維於警詢及偵查中具結證述：「我海洛因都跟綽號
    叫煌仔，正名我不知買的。第一次是97年6月初，地點在佳
    里鎮○街道‥‥」、「（你用什麼電話打給對方的？）我用
    公共電話比較多，也曾用過我的行動電話0000000000打過。
    」、「我都叫鄭世煌『煌仔』」、「97年7月16日查獲當天
    ，我是早上11點半左右到威妮斯汽車旅館。（那天你怎麼會
    知道要到威妮斯汽車旅館買海洛因？）因為我有打對方的電
    話，我在善化分局製作筆錄時有講到。我使用0000000000號
    電話聯絡對方。」、「（97年7月16日上午11時8分你有撥打
    1支0000000000？）約那個時間沒錯，但號碼我忘了，應該
    是這個電話。」、「（0000000000是誰的電話？）我忘了，
    我都不記號碼，有時用紙抄寫放著，之前是有輸入在手機內
    ，後來刪掉了，對方的號碼也都變來變去，隔1、2天就換，
    我記不住」、「（0000000000在97年7月2日上午7時22分第
    1次撥打給對方0000000000，當天下午3點又有撥打，之後幾
    乎每天都有打給對方，每天至少撥打2通以上，對方是誰？
    ）號碼我真的忘了是誰的，如果我每天都有打，那應該就是
    他了。」、「（你到底跟鄭世煌、林士傑買過幾次的海洛因
    ？）我是有跟「阿煌」買過，但我不確定是不是跟鄭世煌或
    是林士傑的，我不敢亂說話。」等語，且有聯繫行動電話之
    通聯紀錄及基地台位置顯示：97年7月2日下午14時48分許莊
    豐維及被告出現在「米蘭商務汽車旅館」附近；同年月13日
    上午8時30分、14日下午17時39分、15日上午11時43分許，
    又見渠等出現在「威妮斯汽車旅館」（見檢察官補充理由卷
    第35、39、40頁、97年度偵字第10200號卷第44、46、47頁
    ）；且同年7月16日莊豐維經查獲施用海洛因，並有臺南縣
    警察局善化分局尿液送驗編號暨年籍對照表及正修科技大學
    超微量研究科技中心尿液檢驗報告附卷可按（見97年度偵字
    第10288號卷第325頁），則被告二人共同販賣海洛因予莊豐
    維共5次，應可採信。
３、雖證人莊豐維嗣於原審審理時改證稱：未曾向被告鄭世煌購
    買安非他命，稱「煌仔」之藥頭，並非被告鄭世煌云云。惟
    證人莊豐維與被告鄭世煌相識年餘，且多次以其0000000000
    號行動電話撥打鄭世煌持用之門號0000000000號行動電話購
    買海洛因，倘其所稱之藥頭並非被告鄭世煌，豈會在偵查中
    指稱被告鄭世煌？又其改稱不認識藥頭無法購買毒品，97年
    7月16日至威妮斯汽車旅館，係欲與被告鄭世煌合資向藥頭
    購買毒品海洛因，因被告鄭世煌未出現，便逕自去702號房
    敲門，只向房內之人表示買藥，交付5百元取海洛因後隨即
    離去，未見房內交付海洛因之人；然倘如其所言不認識藥頭
    ，無法與藥頭聯繫，則其逕自向藥頭表示買藥，藥頭如何得
    以確認伊為之前聯繫購毒品之人？又豈會為區區5百元，甘
    冒被查獲之風險，貿然交付海洛因予不相干之人？證人莊豐
    維前開說詞，已與其先前陳述有異，又顯悖於事理，無可信
    採。
４、至被告林士傑曾辯稱：自己出售海洛因給「黑仔」的人並非
    證人莊豐維，且當時伊在汽車旅館內睡覺，應是吳克龍拿海
    洛因給莊豐維云云；然被告林士傑於本院審理時已坦承犯行
    ，且莊豐維綽號「黑仔」，又莊豐維與被告鄭世煌使用之前
    揭行動電話通聯紀錄，顯示其在上開汽車旅館附近與被告有
    多次電話聯繫；縱證人吳克龍證稱97年7月16日至威妮斯汽
    車旅館702號房向被告鄭世煌購買安非他命，伊離開702號房
    時，被告林士傑在睡覺，然未能據此即認莊豐維到702號房
    購買海洛因時，被告林士傑不能甦醒？況吳克龍係安非他命
    施用及購買者，如何得以交付海洛因給證人莊豐維。所辯不
    足採信，此部分犯行亦堪認定。
(六)、被告鄭世煌辯稱警方提供買毒者辨識之方法，並未提供多數
    人照片，指認程序顯然有瑕疵。惟吳克龍等購毒者，主要均
    係以電話聯繫後，向被告鄭世煌購買毒品，並有通聯記錄可
    憑，證人所指認，並無誤認之情事，是員警提供購毒者辨認
    之過程，雖有未合於規定之情事，惟對被告鄭世煌之犯行，
    不生影響。
(七)、按販賣毒品之所謂販賣行為，須行為人主觀上有營利意圖，
    且客觀上有販入或賣出毒品行為，即足構成，至於實際上是
    否已經獲利則非所問；必也始終無營利之意思，而以原價或
    低於原價有償轉讓他人，方難謂為販賣行為，而僅得以轉讓
    罪論處（最高法院93年度臺上字第1651號判決要旨參照）。
    再者，毒品危害防制條例所處罰之「販賣」毒品罪，所著重
    者為行為人在主觀上有藉以牟利之惡性及對毒品之擴散具有
    較有償或無償轉讓行為更嚴重之危害性，其「營利」之意圖
    係從客觀之社會環境、情況及證人、物證等資料，依據證據
    法則綜合研判認定。又海洛因毒品之非法交易，警方嚴加查
    緝，且國家科以重罰不容寬貸，衡諸常情，倘非有利可圖，
    絕無平白甘冒被嚴查重罰高度風險之理，從而，舉凡其有償
    交易，除足反證其確另基於某種非圖利本意之關係外，通常
    尚難因無法查悉其販入價額作為是否高價賣出之比較，諉無
    營利之意思，阻卻販賣犯行之追訴（最高法院95年度台上字
    第301號判決意旨參照）。又販賣海洛因或安非他命毒品本
    無一定價格，各次買賣之價格，當亦各有差異，隨供需雙方
    之資力、關係之深淺、需求之數量、貨源之充裕與否、販賣
    者對於資金之需求如何即殷切與否，以及政府查緝之態度，
    各種不同之風險評估，而為機動性之調整，是其價格標準，
    自非一成不變，且販賣者從各種「價差」、「量差」或「純
    度」謀取利潤方式，或有差異，然其所圖利益之非法販賣行
    為目的相同，並無二致。被告二人雖有如附表一至五所示之
    販賣毒品行為，渠等有上開販賣毒品之主觀營利意圖，要無
    疑義。且佐以自林士傑處扣得海洛因19包（合計淨重1.16公
    克，純度30.03%，純質淨重0.35公克），及自鄭世煌處扣得
    海洛因21包（3大包及18小包，合計淨重3.60公克，純度45.
    92%，純質淨重1.65公克）、安非他命2包（1包淨重0.346公
    克，驗餘後淨重0.335公克；另1包淨重0.156公克，驗餘後
    淨重0.147公克）、行動電話5支（含0000000000號、000000
    0000號、0000000000號行動電話），以及電子磅秤（上貼有
    現金交易、謝絕賒帳）1臺、分裝袋37個、分裝杓1支等毒品
    分裝工具，益徵被告等確有販賣毒品的事實；而上開毒品分
    別有第一級毒品海洛因、第二級毒品安非他命且有法務部調
    查局濫用藥物實驗室97年8月14日調科壹字第09723033100、
    00000000000號鑑定書可憑，被告鄭世煌有前揭販賣第一、
    二級毒品之犯行，被告林士傑有前揭販賣第一級毒品之犯行
    ，均足以認定。
三、被告等行為後，毒品危害防制條例於98年5月20日公布修正
    第4條，修正前同法條第1、2項與修正後關於徒刑部分並無
    改變，惟修正後得併科之罰金由1千萬元修正為2千萬元；7
    百萬元修正為1千萬元，且被告2人並無於偵查中自白犯罪，
    比較修正前後之刑度，自以修正前較有利於行為人，依刑法
    第2條第1項：「行為後法律有變更者，適用行為時之法律。
    但行為後之法律有利於行為人者，適用最有利於行為人之法
    律。」之規定，本件被告等之犯行仍應適用修正前毒品危害
    防制條例第4條第1、2項之規定。
四、核被告鄭世煌所為，係犯毒品危害防制條例第4條第2項販賣
    第二級毒品罪、同條第1項販賣第一級毒品罪；被告林士傑
    所為，係犯同條例第4條第1項之販賣第一級毒品罪。被告鄭
    世煌、林士傑就如附表四、五所示販賣第一級毒品部分，二
    人間有犯意之聯絡及行為之分擔，均為共同正犯。又被告二
    人所犯前開各罪間，犯意各別、行為各異，應分論併罰。又
    被告鄭世煌、林士傑有如事實欄所載之前科，有臺灣高等法
    院被告前案紀錄表在卷可按，渠等於徒刑執行完畢後5年內
    故意再犯本件各有期徒刑以上之罪，均為累犯，均應依法加
    重其刑（法定刑死刑、無期徒刑者依法不得加重，故應除外
    ）。
五、刑之量定，為求個案裁判之妥當性，法律固賦予法院裁量權
    ，但此項裁量權之行使，除應依刑法第57條規定，審酌行為
    人及其行為等一切情狀，為整體之評價，並應顧及比例原則
    與平等原則，使罪刑均衡，輕重得宜，以契合社會之法律感
    情。且販賣毒品之人，其原因動機不一，犯罪情節未必盡同
    ，或有大盤毒梟者，亦有中、小盤之分，甚或僅止於吸毒者
    友儕間為求互通有無，其販賣行為所造成危害社會之程度自
    屬有異，法律科處此類犯罪，所設之法定最低本刑卻相同，
    不可謂不重。倘依其情狀處以有期徒刑，即足以懲儆，並可
    達防衛社會之目的者，自非不可依客觀之犯行與主觀之惡性
    二者加以考量其情狀，是否有可憫恕之處，適用刑法第59條
    之規定酌量減輕其刑，期使個案裁判之量刑，能斟酌至當，
    符合比例原則（最高法院95年台上字第788號判決意旨參照
    ）。按販賣第一級毒品罪之法定刑僅有「死刑」及「無期徒
    刑」，如不分犯罪情況及結果如何，概以「死刑」或「無期
    徒刑」量處，若有情輕法重之情，裁判時宜有刑法第59條酌
    量減輕其刑之適用（司法院大法官會議釋字第263號解釋參
    照）。經查，被告二人所涉販賣第一級毒品罪部分，其犯罪
    之手段、情節尚無集團性之情形，並非重大不赦之人，亦未
    有囤積預備販賣之毒品扣案，核與一般毒梟販賣毒品多者上
    百公克，甚至以公斤計相較，其情節尚屬輕微，對社會治安
    及國民健康危害之程度亦較輕，被告二人之惡性尚非重大，
    而其二人所涉販賣第一級毒品之犯行，其法定最低本刑為「
    無期徒刑」，其二人之犯行雖於法有違，應予處罰，但審酌
    被告鄭世煌之販賣對象僅3人，被告林士傑之販賣對象僅2人
    ，及各次販賣第一級毒品之金額額尚非鉅大等情狀，如逕以
    該罪之法定最低度刑量處「無期徒刑」，相較於持有槍械而
    危害社會安全或犯傷害致死等犯罪刑案一般量刑之情形，仍
    屬販賣第一級毒品之罪科刑會較重，依社會一般觀念，不無
    情輕法重之虞，在客觀上足以引起一般之同情，難認無可憫
    恕之處，本院審酌前開情事，認被告二人所為前開販賣第一
    級毒品之犯行，有犯罪之情狀顯可憫恕，認科以最低度刑仍
    嫌過重之情事，爰依刑法第59條之規定減輕其刑。以上有累
    犯加重及依刑法第59條減輕部分，並依法先加後減之。
六、原審就被告二人上開犯行部分，認其罪證明確，予以論罪科
    刑，固非無據。惟查：(1)如後所述，應為無罪判決諭知部分
    ，原判決未查，遽認被告二人仍有各該罪責而分別論罪科刑
    ，即有未當。(2)以營利為目的販入毒品，經多次販賣後持
    有剩餘毒品之低度行為，應僅為最後一次販賣毒品之高度行
    為所吸收，不另論罪，固就查獲之剩餘毒品，只能於最後一
    次之販賣毒品罪宣告沒收銷燬，原判決認定被告各次犯行，
    並均諭知毒品沒收銷燬，販賣毒品所得，以各級毒品之總額
    計算，均有未合。(3)查98年5月20日修正公布前毒品危害防
    制條例第4條第2項販賣第二級毒品罪，其法定刑為處「無期
    徒刑或七年以上有期徒刑，得併科新台幣七百萬元以下罰金
    」，則犯該條項之罪者，除科以「無期徒刑」者外，尚有「
    七年以上十五年以下有期徒刑」可以選科（參見刑法第33條
    主刑之種類規定），立法機關制定該法定刑為處「無期徒刑
    或七年以上有期徒刑，得併科新台幣七百萬元以下罰金」，
    則如無特殊情狀，宜在立法機關制定之法定刑範圍內科處，
    原判決竟一律依刑法第59條予以酌減，即非妥適。被告鄭世
    煌上訴否認有上開犯行，被告林士傑雖承認本案犯行，但以
    原判決量刑過重上訴，雖均不足採，原判決既有上開不當之
    處，自屬無可維持，應由本院上開部分予以撤銷改判，以期
    適法。查被告二人販賣第一級毒品海洛因之犯行，雖與法有
    違，應予處罰，惟本件被告鄭世煌單犯販賣第一級毒品及被
    告二人共同販賣海洛因所得均不多，獲利有限，有別於大盤
    或中盤毒梟，其犯罪情狀，非無可憫，縱科以販賣第一級毒
    品之法定最低度刑無期徒刑，尚嫌過重，爰均依刑法第59條
    規定酌減其刑，並先加後減之。爰審酌被告二人販賣毒品之
    數量及金額尚非甚多，被告鄭世煌仍砌詞否認，被告林士傑
    於本院審理時坦白承認，雖不合新修正毒品危害防制條例第
    17條第2項規定，於偵查及審判中均自白者，減輕其刑之要
    件，但仍可按其立法旨趣從輕量處等犯後態度、其二人犯罪
    之動機、目的、手段及所造成之損害等一切情狀，及刑法第
    65條第2項「無期徒刑減輕者，為20年以下15年以上有期徒
    刑」之規定，分別量處如附表一、附表二所示之刑，並就被
    告鄭世煌部分定應執行刑為有期徒刑22年，就被告林士傑部
    分定應執行刑為有期徒刑16年。
七、扣案海洛因共40包（驗餘淨重合計4.76公克）、安非他命2
    包（驗餘淨重合計0.482公克），不論屬於犯人與否，均應
    沒收銷燬之，（該40包毒品之外包裝因沾有毒品而剝離不易
    ，應視同毒品，一併沒收銷燬）；扣案行動電話0000000000
    、0000000000、0000000000、電子磅秤1臺、分裝杓1支分屬
    被告2人所有，並供渠等於7月16日最後一次販賣毒品海洛因
    、安非他命所用，分裝袋37個為供犯罪預備之物，均應依毒
    品危害防制條例第19條第1項、刑法第38條第1項第2款規定
    宣告沒收。復按共同正犯犯罪所得之財物為現金時，因共同
    正犯應就全部犯罪結果負其責任，而合併計算犯罪所得，且
    於全部或一部不能沒收時以其財產抵償之，但為避免執行時
    發生重複沒收或抵償之情形，故各共同正犯之間係採連帶沒
    收主義，於裁判時應諭知被告共同犯罪所得之財物應與其他
    共同正犯連帶沒收之（最高法院98年度台上字第1491號）。
    本件被告二人販賣毒品所得，詳如附表一至附表五所示，被
    告二人並應就附表四、五部分連帶沒收，如全部或一部不能
    沒收時，各應以其財產連帶抵償之。
、無罪部分：
一、公訴意旨另以：
(一)、被告鄭世煌於96年10月中旬某日，吳克龍以0000000000號行
    動電話撥打鄭世煌某不詳門號之行動電話向鄭世煌接洽購買
    安非他命，經鄭世煌允諾後，二人即相約在「喜來登汽車旅
    館」見面，嗣鄭世煌在「喜來登汽車旅館」將安非他命1包
    ，以新臺幣（下同）8千元之價格，賣予吳克龍1次。因認被
    告鄭世煌此部分涉犯毒品危害防制條例第4條第2項販賣第二
    級毒品罪嫌。
(二)、97年7月16日吳克龍向鄭世煌以2000元購買一包安非他命後
    （此部分本院已認定有罪），又於同的上午11時40分許，在
   「威妮斯汽車商務旅館」601號房，陳筠另將安非他命1小
    包，以500元之價格，賣予吳克龍1次。因認被告鄭世煌與陳
    筠共同涉犯毒品危害防制條例第4條第2項販賣第二級毒品
    罪嫌。
(三)、97年5月中旬某日晚上7時許，在「善化鎮租屋處」，鄭世煌
    將安非他命1小包，以5百元之價格，賣予方啟彰1次，因認
    被告鄭世煌此部分涉犯毒品危害防制條例第4條第2項販賣第
    二級毒品罪嫌。
(四)、被告鄭世煌自97年3月間某日起，於甘志鵬以0000000000號
    行動電話撥打鄭世煌所使用之0000000000號、0000000000號
    、0000000000號及0000000000號、0000000000號（97年6月
    下旬之後）及其他不詳號碼之行動電話與鄭世煌、陳筠聯
    絡後，即由鄭世煌將海洛因，以每包5百元或1千元不等之價
    格，在「米蘭商務汽車旅館」賣予甘志鵬約6次；在臺南縣
    善化鎮「善化國小」附近，賣予甘志鵬約10次；在佳里鎮「
    大潤發賣場」附近，賣予甘志鵬約3次；在臺南縣佳里鎮○
    ○道路賣予甘志鵬4次；在「萊茵河汽車旅館」賣予甘志鵬
    約10次；在「威妮斯汽車商務旅館」賣予甘志鵬約8次；在
    臺南縣佳里鎮○○○鄉道路旁公墓附近賣予甘志鵬約3次；
    在臺南縣佳里鎮「西港大橋」附近賣予甘志鵬約6次；在臺
    南縣佳里鎮○○○○路旁賣予甘志鵬約10次；在臺南縣佳里
    興大廟附近賣予甘志鵬約4次（扣除上開有罪部分）。因認
    被告鄭世煌各涉犯毒品危害防制條例第4條第1項販賣第一級
    毒品罪嫌。
(五)、被告鄭世煌、林士傑自97年6月間下旬某日起，至97年7月16
    日止，於方耀進以0000000000號行動電話撥打0000000000號
    行動電話與鄭世煌聯繫購買海洛因事宜後，由林士傑將海洛
    因，以每包1千元之價格，在「威妮斯汽車商務旅館」賣予
    方耀進最少10次（扣除上開有罪部分）。因認被告鄭世煌、
    林士傑二人均涉犯毒品危害防制條例第4條第1項共同販賣第
    一級毒品罪嫌。
二、按犯罪事實應依證據認定之，無證據不得認定犯罪事實，不
    能證明被告犯罪者，應諭知無罪之判決，刑事訴訟法第154
    條第2項、第301條第1項分別定有明文。又刑事訴訟法第161
    條第1項規定：檢察官就被告犯罪事實，應負舉證責任，並
    指出證明之方法。因此，檢察官對於起訴之犯罪事實，應負
    提出證據及說服之實質舉證責任。倘其所提出之證據，不足
    為被告有罪之積極證明，或其指出證明之方法，無從說服法
    院以形成被告有罪之心證，基於無罪推定之原則，自應為被
    告無罪判決之諭知，最高法院92年臺上字第128號判例可資
    參照。又關於毒品施用者其所稱向某人購買毒品之供述，必
    須補強證據佐證，係指毒品購買者之供述縱使並無瑕疵，仍
    須有補強證據佐證而言，以擔保其供述之真實性。所謂補強
    證據，則指該毒品購買者之供述外其他足以證明指述犯罪事
    實確具有相當程度真實性之證據而言，自以具有證據能力為
    必要。又所補強者，固非以事實之全部為必要，然仍須與施
    用毒品者關於相關毒品交易之供述具有相當程度之關聯性，
    而得本於彼此間之相互作用，使一般人確信其供述為真實，
    始為相當。
三、訊據被告鄭世煌、林士傑，均否認有揭販賣海洛因、安非他
    命之犯行。且：
(一)、上揭(一)公訴意旨認被告被告鄭世煌於96年10月中旬某日，有
    在「喜來登汽車旅館」見面，鄭世煌在將安非他命1包，以8
    千元之價格，販賣予吳克龍1次部分，固據吳克龍供述明確
    ，然公訴人並未提出吳克龍、鄭世煌於96年10月中旬之通聯
    記錄以供查證（檢察官提出吳克龍0000000000行動電話通聯
    時間為97年7月4日至同年7月16日），此外亦未提他補強證
    據足以佐證吳克龍之供述。
(二)、97年7月16日上午吳克龍向鄭世煌以2000元購買一包安非他
    命後，是否又於同日上午11時40分許，在「威妮斯汽車商務
    旅館」601號房（被告鄭世煌夫婦居住），以500元之價格，
    購得安非他命部分，經查：
１、吳克龍於偵訊時曾供稱伊16日當天向被告買2000元之安非他
    命到702房施用時，因等太久才買到而生氣，後來於當日凌
    晨6時從702號房騎機車回去。回家不到5分鐘，鄭世煌的太
    太打電話給伊，說有一個藥腳曾出賣過他們，要伊過去幫忙
    攔人，問我何時會到，我表示要20、30分鐘，但伊直到9點
    多才坐計程車到702號房，因為機車中古不好，怕擔誤時間
    ，就丟在路旁坐計程車去；伊到702號房時還是一直在等，
    我仍然很氣，本來要走，但因為身上沒錢就沒走等情（偵卷
    第209-210頁），被告吳克龍既供稱身上沒錢，其如何能有
    500元購買安非他命？
２、吳克龍就當天購買之過程供稱：「97年7月16日被查獲當天
    ，我是進進出出威尼斯汽車賓館，最後是早上11點多快12點
    ，鄭世煌就拿安非他命給我，我拿500元給他。」、「當時
    鄭世煌與鄭世煌的太太沒有在702號房，那時我就跑去跟鄭
    世煌的太太買安非他命，她在601號房」、「（那鄭世煌人
    呢？）我沒有看到，鐵門就開起來，鄭世煌的太太拿安非他
    命給我，我拿500元給她，鄭世煌有沒有在601號房我不知道
    」、「到了97年7月16日快中午時我精神快支撐不下去，想
    睡覺，再去跟鄭世煌他們買了500元的安非他命，而且他還
    多給我1包500元安非他命，他總共給我2包500元的安非他命
    」，吳克龍就當天快中午時，以500元購買安非他命，究竟
    是鄭世煌的太太交付？抑或是鄭世煌所交付？數量是1包？
    或2包？前後供述，岐異甚大，本院再度傳訊吳克龍，其雖
    稱當天有購買2次，但就細節已記不清。
３、另吳克龍為警查獲時，經警扣得1包安非他命，吳克龍雖稱
    該包即為伊11時、12時許所購買之安非他命剩餘之物，惟證
    人吳克龍就前揭情節之供述，尚有疑義，該扣押之安非他命
    亦有可能為其清晨施用所剩餘，本院認公訴人就此部分所提
    出之證據，尚未達到使一般人皆確信吳克龍所述為真實之程
    度，自難遽為被告鄭世煌不利之認定。
(三)、公訴意旨所指被告鄭世煌97年5月中旬某日晚上7時許，在「
    善化鎮租屋處」，被告鄭世煌將安非他命1小包，以5百元之
    價格，賣予方啟彰1次部分：
    經查證人方啟彰固供稱我第1次以行動電話連絡於97年5月間
    19時許約在臺南縣善化鎮○○路667巷1-1號（經提示現場照
    片）他的租屋處以新台幣500元代價向綽號「鴻仔」之男子
    購買安非他命毒品1小包。但然公訴人並未提出方啟彰、鄭
    世煌於97年5月間該次買賣安非他命之通聯記錄以供查證（
    檢察官提出方啟彰所用之0000000000的電話通聯記錄為97年
    7月12至同年7月16日，見檢察官補充理由卷第42、43、308-
    314頁）此外亦未提他補強證據足以佐證方啟彰之供述。
(四)、公訴意旨所指被告鄭世煌自97年3月間某日起，販賣安非他
    命予甘志鵬共61次，除經本院認定如附表三所示部分外，其
    餘各次，公訴人亦認被告鄭世煌亦涉犯毒品危害防制條例第
    4條第1項販賣第一級毒品罪嫌部分：
    經查證人甘志鵬固於警詢供稱共向被告鄭世煌購買海洛因達
    61次之多，惟公訴人所提出甘志鵬上揭行動電話之通聯記錄
    ，僅為97年5月11日至同年7月16日（見檢察官補充理由卷第
    44-113頁），是足以佐證甘志鵬者，僅如表三所示（理由詳
    如前述），除此之外，公訴人並未提出其他證據足資佐證甘
    志鵬之陳述為真實。
(五)、公訴意旨指被告鄭世煌、林士傑自97年6月間下旬某日起，
    至97年7月16日止，於方耀進以0000000000號行動電話撥打
    0000000000號行動電話與鄭世煌聯繫購買海洛因事宜後，由
    林士傑將海洛因，以每包1千元之價格，在「威妮斯汽車商
    務旅館」賣予方耀進最少10次，除經本院認定如附表四之外
    ，其餘部分，公訴人亦認被告鄭世煌、林士傑二人均涉犯毒
    品危害防制條例第4條第1項共同販賣第一級毒品罪嫌部分。
    經查：
    證人方耀進固供稱從97年6月分起即開始陸陸續續向鄭世煌
    購買海洛因，共向鄭世煌購買海洛因約10多次等語，惟公訴
    人所提出方耀進上開行動電話之通聯記錄為97年7月7日至同
    年7月16日（見檢察官補充理由卷第22-25頁），足以佐證方
    耀進之供述者，僅如附表四所示，除此之外，公訴人並未提
    出其他證據足資佐證方耀進之陳述為真實。
四、綜上所述，公訴人就此部分，所提出之證據，或其指出證明
    之方法，未能使本院之心證達到確信其為真實之程度，仍有
    合理懷疑之存在，揆諸前揭法條及判例意旨，就此部分自應
    為被告二人無罪判決之諭知。原審未予詳查，竟認被告二人
    此部分為有罪，被告二人上訴指摘原判決此部分不當，即屬
    有理，應由本院將此部分予以撤銷改判，並就被告二人此部
    分均為無罪判決之諭知。
據上論斷，應依刑事訴訟法第369條第1項前段、第364條、第299
條第1項前段、第301條第1項，修正前毒品危害防制條例第4條第
1項、第2項、第19條第1項，刑法第2條第1項前段、第11條、第
28條、第47條第1項、第59條、第51條第5款，判決如主文。
本案經檢察官吳忠賢到庭執行職務。
中    華    民    國    99    年    11    月    24    日
                  刑事第五庭    審判長法  官  楊明章
                                      法  官  黃國永
                                      法  官  趙文淵
以上正本證明與原本無異。
如不服本判決應於收受送達後10日內向本院提出上訴書狀，其未
敘述上訴理由者，並得於提起上訴後10日內向本院補提理由書（
均須按他造當事人之人數附繕本）「切勿逕送上級法院」。
                                      書記官  呂宬樂
中    華    民    國    99    年    11    月    26    日
附錄本判決論罪科刑法條：
98年5月20日修正前毒品危害防制條例第4條第1項、第2項：
製造、運輸、販賣第一級毒品者，處死刑或無期徒刑；處無期徒
刑者，得併科新臺幣1千萬元以下罰金。
製造、運輸、販賣第二級毒品者，處無期徒刑或7年以上有期徒
刑，得併科新臺幣7百萬元以下罰金。
附表一、被告鄭世煌賣予安非他命予吳克龍部分：
┌─┬────┬─────────────┬────┬────────┐
│編│行為人  │ 交易過程                 │毒品種類│宣告刑          │
│號│        │                          │販毒所得│                │
├─┼────┼─────────────┼────┼────────┤
│1 │鄭世煌  │97年6月間某日（19日以後） │安非他命│鄭世煌販賣第二級│
│  │        │，鄭世煌在台南縣某處出售一│00000000│毒品，累犯，處有│
│  │        │包安非他命予吳克龍，吳克龍│70號行動│期徒刑柒年貳月，│
│  │        │則以0000000000號行動電話  │電話SIM │扣案之0000000000│
│  │        │SIM卡（王禹宗於97年6月19日│卡      │號行動電話SIM卡 │
│  │        │申辦後，交予吳克龍），交付│        │沒收。          │
│  │        │予鄭世煌，做為對價。      │        │                │
├─┼────┼─────────────┼────┼────────┤
│2 │鄭世煌  │97年6月間下旬，鄭世煌在台 │安非他命│鄭世煌販賣第二級│
│  │        │南縣某處出售一包安非他命予│00000000│毒品，累犯，處有│
│  │        │吳克龍，吳克龍則以00000000│68號行動│期徒刑柒年貳月，│
│  │        │68號行動電話SIM卡（黃勇勝 │電話SIM │扣案之0000000000│
│  │        │於97年6月10日申辦後，交予 │卡      │號行動電話SIM卡 │
│  │        │吳克龍）交付予鄭世煌，做為│        │沒收。          │
│  │        │對價。                    │        │                │
├─┼────┼─────────────┼────┼────────┤
│3 │鄭世煌  │吳克龍於97年7月4日下午3時 │安非他命│鄭世煌販賣第二級│
│  │        │28分許，以0000000000號行動│00000000│毒品，累犯，處有│
│  │        │電話撥打0000000000號與鄭世│69號行動│期徒刑柒年貳月，│
│  │        │煌聯繫後，在「善化鎮租屋處│電話SIM │扣案之0000000000│
│  │        │」，鄭世煌出售一包安非他命│卡      │號行動電話（含  │
│  │        │予吳克龍，吳克龍則以098307│        │SIM卡）沒收。未 │
│  │        │3469號行動電話SIM卡（黃勇 │        │扣案之0000000000│
│  │        │勝於97年7月2日申辦後交予吳│        │號行動電話SIM卡 │
│  │        │克龍）交付予鄭世煌，做為對│        │沒收，如全部或一│
│  │        │價。                      │        │部不能沒收時，以│
│  │        │                          │        │其財產抵償之。  │
├─┼────┼─────────────┼────┼────────┤
│4 │鄭世煌  │96年7月14日晚上8時至9時間 │安非他命│鄭世煌販賣第二級│
│  │        │某時，在「威妮斯汽車商務旅│        │毒品，累犯，處有│
│  │        │館」205號房，鄭世煌將安非 │        │期徒刑柒年貳月。│
│  │        │他命1包，以2千5百元之價格 │        │                │
│  │        │，賣予吳克龍1次，吳克龍則 │        │                │
│  │        │以戒指1只質押。           │        │                │
├─┼────┼─────────────┼────┼────────┤
│5 │鄭世煌  │97年7月16日凌晨4時45分許，│安非他命│鄭世煌販賣第二級│
│  │        │在臺南縣安定鄉附近，吳克龍│2000元  │毒品，累犯，處有│
│  │        │以0000000000號行動電話撥打│        │期徒刑柒年貳月，│
│  │        │0000000000號行動電話向鄭世│        │販賣毒品所得新臺│
│  │        │煌表明要購買安非他命，雙方│        │幣貳仟元沒收，如│
│  │        │即約在「威妮斯汽車商務旅館│        │全部或一部不能沒│
│  │        │」交易。嗣於同日凌晨5時40 │        │收時，以其財產抵│
│  │        │分許，吳克龍依約至「威妮斯│        │償之。扣案之0982│
│  │        │汽車商務旅館」後，再次撥打│        │704557號行動電話│
│  │        │0000000000號行動電話，告知│        │（含SIM卡）沒收 │
│  │        │鄭世煌其已至「威妮斯汽車商│        │。扣案之安非他2 │
│  │        │務旅館」，鄭世煌之妻陳筠│        │包（驗餘淨重0.48│
│  │        │則告知吳克龍另至「威妮斯汽│        │2公克及外包裝） │
│  │        │車商務旅館」702號房，迨吳 │        │沒收銷燬之。電子│
│  │        │克龍進入該旅館702號房時， │        │磅秤1台、分裝袋 │
│  │        │僅見林士傑在房內，吳克龍則│        │37個、分裝杓1支 │
│  │        │在該處等候。嗣由林士傑撥打│        │沒收。          │
│  │        │「威妮斯汽車商務旅館」房內│        │                │
│  │        │電話後，始由林士傑帶領吳克│        │                │
│  │        │龍至「威妮斯汽車商務旅館」│        │                │
│  │        │601號房，由鄭世煌將安非他 │        │                │
│  │        │命1包，以2千元之價格，賣予│        │                │
│  │        │吳克龍1次。               │        │                │
└─┴────┴─────────────┴────┴────────┘
附表二、被告鄭世煌販賣安非他命予方啟彰部分：
┌─┬────┬─────────────┬────┬────────┐
│編│行為人  │ 交易過程                 │販賣次數│ 宣告刑         │
│號│        │                          │所得金額│                │
├─┼────┼─────────────┼────┼────────┤
│1 │鄭世煌  │97年7月12日下午5時37分許，│安非他命│鄭世煌販賣第二級│
│  │        │方啟彰以0000000000號行動電│500元   │毒品，累犯，處有│
│  │        │話撥打鄭世煌之0000000000號│        │期徒刑柒年貳月，│
│  │        │行動電話，向鄭世煌購買安非│        │販賣毒品所得新臺│
│  │        │他命，並約在「米蘭商務汽車│        │幣伍佰元沒收，如│
│  │        │旅館」103號房交易。嗣同日 │        │全部或一部不能沒│
│  │        │晚上7時許，方啟彰依約至「 │        │收時，以其財產抵│
│  │        │米蘭商務汽車旅館」103號房 │        │償之。扣案之0988│
│  │        │時，鄭世煌即將安非他命1小 │        │769568號行動電話│
│  │        │包，以5百元之價格，賣予方 │        │（含SIM卡壹張） │
│  │        │啟彰1次。                 │        │沒收。          │
└─┴────┴─────────────┴────┴────────┘
附表三、被告鄭世煌販賣海洛因予甘志鵬部分：
┌─┬────┬─────────────┬────┬────────┐
│編│行為人  │交易過程                  │販賣次數│宣告刑          │
│號│        │                          │所得金額│                │
├─┼────┼─────────────┼────┼────────┤
│1 │鄭世煌  │97年5月14日12時41分許，甘 │海洛因每│鄭世煌販賣第一級│
│  │        │志鵬以0000000000號行動電話│小包500 │毒品，累犯，處有│
│  │        │撥打鄭世煌所使用之00000000│元之價格│期徒刑拾伍年陸月│
│  │        │12號行動電話，向鄭世煌購買│        │，販賣毒品所得新│
│  │        │海洛因，在約定地點交易，嗣│        │臺幣伍佰元沒收，│
│  │        │由鄭世煌將海洛因1小包賣予 │        │如全部或一部不能│
│  │        │甘志鵬1次。               │        │沒收時，以其財產│
│  │        │                          │        │抵償之。        │
├─┼────┼─────────────┼────┼────────┤
│2 │鄭世煌  │97年5月20日22時25分許，甘 │海洛因每│鄭世煌販賣第一級│
│  │        │志鵬以0000000000號行動電話│小包500 │毒品，累犯，處有│
│  │        │撥打鄭世煌所使用之00000000│元之價格│期徒刑拾伍年陸月│
│  │        │12號行動電話，向鄭世煌購買│        │，販賣毒品所得新│
│  │        │海洛因，在約定地點交易，嗣│        │臺幣伍佰元沒收，│
│  │        │由鄭世煌將海洛因1小包賣予 │        │如全部或一部不能│
│  │        │甘志鵬1次。               │        │沒收時，以其財產│
│  │        │                          │        │抵償之。        │
├─┼────┼─────────────┼────┼────────┤
│3 │鄭世煌  │97年5月22日16時52分許，甘 │海洛因每│鄭世煌販賣第一級│
│  │        │志鵬以0000000000號行動電話│小包500 │毒品，累犯，處有│
│  │        │撥打鄭世煌所使用之00000000│元之價格│期徒刑拾伍年陸月│
│  │        │12號行動電話，向鄭世煌購買│        │，販賣毒品所得新│
│  │        │海洛因，在約定地點交易，嗣│        │臺幣伍佰元沒收，│
│  │        │由鄭世煌將海洛因1小包賣予 │        │如全部或一部不能│
│  │        │甘志鵬1次。               │        │沒收時，以其財產│
│  │        │                          │        │抵償之。        │
├─┼────┼─────────────┼────┼────────┤
│4 │鄭世煌  │97年5月23日07時41分許，甘 │海洛因每│鄭世煌販賣第一級│
│  │        │志鵬以0000000000號行動電話│小包500 │毒品，累犯，處有│
│  │        │撥打鄭世煌所使用之00000000│元之價格│期徒刑拾伍年陸月│
│  │        │12號行動電話，向鄭世煌購買│        │，販賣毒品所得新│
│  │        │海洛因，在約定地點交易，嗣│        │臺幣伍佰元沒收，│
│  │        │由鄭世煌將海洛因1小包賣予 │        │如全部或一部不能│
│  │        │甘志鵬1次。               │        │沒收時，以其財產│
│  │        │                          │        │抵償之。        │
├─┼────┼─────────────┼────┼────────┤
│5 │鄭世煌  │97年5月24日07時14分許，甘 │海洛因每│鄭世煌販賣第一級│
│  │        │志鵬以0000000000號行動電話│小包500 │毒品，累犯，處有│
│  │        │撥打鄭世煌所使用之00000000│元之價格│期徒刑拾伍年陸月│
│  │        │12號行動電話，向鄭世煌購買│        │，販賣毒品所得新│
│  │        │海洛因，在約定地點交易，嗣│        │臺幣伍佰元沒收，│
│  │        │由鄭世煌將海洛因1小包賣予 │        │如全部或一部不能│
│  │        │甘志鵬1次。               │        │沒收時，以其財產│
│  │        │                          │        │抵償之。        │
├─┼────┼─────────────┼────┼────────┤
│6 │鄭世煌  │97年5月25日06時26分許，甘 │海洛因每│鄭世煌販賣第一級│
│  │        │志鵬以0000000000號行動電話│小包500 │毒品，累犯，處有│
│  │        │撥打鄭世煌所使用之00000000│元之價格│期徒刑拾伍年陸月│
│  │        │12號行動電話，向鄭世煌購買│        │，販賣毒品所得新│
│  │        │海洛因，在約定地點交易，嗣│        │臺幣伍佰元沒收，│
│  │        │由鄭世煌將海洛因1小包賣予 │        │如全部或一部不能│
│  │        │甘志鵬1次。               │        │沒收時，以其財產│
│  │        │                          │        │抵償之。        │
├─┼────┼─────────────┼────┼────────┤
│7 │鄭世煌  │97年5月26日06時55分許，甘 │海洛因每│鄭世煌販賣第一級│
│  │        │志鵬以0000000000號行動電話│小包500 │毒品，累犯，處有│
│  │        │撥打鄭世煌所使用之00000000│元之價格│期徒刑拾伍年陸月│
│  │        │12號行動電話，向鄭世煌購買│        │，販賣毒品所得新│
│  │        │海洛因，在約定地點交易，嗣│        │臺幣伍佰元沒收，│
│  │        │由鄭世煌將海洛因1小包賣予 │        │如全部或一部不能│
│  │        │甘志鵬1次。               │        │沒收時，以其財產│
│  │        │                          │        │抵償之。        │
├─┼────┼─────────────┼────┼────────┤
│8 │鄭世煌  │97年5月28日07時04分許，甘 │海洛因每│鄭世煌販賣第一級│
│  │        │志鵬以0000000000號行動電話│小包500 │毒品，累犯，處有│
│  │        │撥打鄭世煌所使用之00000000│元之價格│期徒刑拾伍年陸月│
│  │        │12號行動電話，向鄭世煌購買│        │，販賣毒品所得新│
│  │        │海洛因，在約定地點交易，嗣│        │臺幣伍佰元沒收，│
│  │        │由鄭世煌將海洛因1小包賣予 │        │如全部或一部不能│
│  │        │甘志鵬1次。               │        │沒收時，以其財產│
│  │        │                          │        │抵償之。        │
├─┼────┼─────────────┼────┼────────┤
│9 │鄭世煌  │97年5月29日07時33分許，甘 │海洛因每│鄭世煌販賣第一級│
│  │        │志鵬以0000000000號行動電話│小包500 │毒品，累犯，處有│
│  │        │撥打鄭世煌所使用之00000000│元之價格│期徒刑拾伍年陸月│
│  │        │12號行動電話，向鄭世煌購買│        │，販賣毒品所得新│
│  │        │海洛因，在約定地點交易，嗣│        │臺幣伍佰元沒收，│
│  │        │由鄭世煌將海洛因1小包賣予 │        │如全部或一部不能│
│  │        │甘志鵬1次。               │        │沒收時，以其財產│
│  │        │                          │        │抵償之。        │
├─┼────┼─────────────┼────┼────────┤
│10│鄭世煌  │97年5月30日06時29分許，甘 │海洛因每│鄭世煌販賣第一級│
│  │        │志鵬以0000000000號行動電話│小包500 │毒品，累犯，處有│
│  │        │撥打鄭世煌所使用之00000000│元之價格│期徒刑拾伍年陸月│
│  │        │12號行動電話，向鄭世煌購買│        │，販賣毒品所得新│
│  │        │海洛因，在約定地點交易，嗣│        │臺幣伍佰元沒收，│
│  │        │由鄭世煌將海洛因1小包賣予 │        │如全部或一部不能│
│  │        │甘志鵬1次。               │        │沒收時，以其財產│
│  │        │                          │        │抵償之。        │
├─┼────┼─────────────┼────┼────────┤
│11│鄭世煌  │97年5月31日21時24分許，甘 │海洛因每│鄭世煌販賣第一級│
│  │        │志鵬以0000000000號行動電話│小包500 │毒品，累犯，處有│
│  │        │撥打鄭世煌所使用之00000000│元之價格│期徒刑拾伍年陸月│
│  │        │12號行動電話，向鄭世煌購買│        │，販賣毒品所得新│
│  │        │海洛因，在約定地點交易，嗣│        │臺幣伍佰元沒收，│
│  │        │由鄭世煌將海洛因1小包賣予 │        │如全部或一部不能│
│  │        │甘志鵬1次。               │        │沒收時，以其財產│
│  │        │                          │        │抵償之。        │
├─┼────┼─────────────┼────┼────────┤
│12│鄭世煌  │97年6月01日15時49分許，甘 │海洛因每│鄭世煌販賣第一級│
│  │        │志鵬以0000000000號行動電話│小包500 │毒品，累犯，處有│
│  │        │撥打鄭世煌所使用之00000000│元之價格│期徒刑拾伍年陸月│
│  │        │12號行動電話，向鄭世煌購買│        │，販賣毒品所得新│
│  │        │海洛因，在約定地點交易，嗣│        │臺幣伍佰元沒收，│
│  │        │由鄭世煌將海洛因1小包賣予 │        │如全部或一部不能│
│  │        │甘志鵬1次。               │        │沒收時，以其財產│
│  │        │                          │        │抵償之。        │
├─┼────┼─────────────┼────┼────────┤
│13│鄭世煌  │97年6月03日07時30分許，甘 │海洛因每│鄭世煌販賣第一級│
│  │        │志鵬以0000000000號行動電話│小包500 │毒品，累犯，處有│
│  │        │撥打鄭世煌所使用之00000000│元之價格│期徒刑拾伍年陸月│
│  │        │12號行動電話，向鄭世煌購買│        │，販賣毒品所得新│
│  │        │海洛因，在約定地點交易，嗣│        │臺幣伍佰元沒收，│
│  │        │由鄭世煌將海洛因1小包賣予 │        │如全部或一部不能│
│  │        │甘志鵬1次。               │        │沒收時，以其財產│
│  │        │                          │        │抵償之。        │
├─┼────┼─────────────┼────┼────────┤
│14│鄭世煌  │97年6月04日21時18分許，甘 │海洛因每│鄭世煌販賣第一級│
│  │        │志鵬以0000000000號行動電話│小包500 │毒品，累犯，處有│
│  │        │撥打鄭世煌所使用之00000000│元之價格│期徒刑拾伍年陸月│
│  │        │12號行動電話，向鄭世煌購買│        │，販賣毒品所得新│
│  │        │海洛因，在約定地點交易，嗣│        │臺幣伍佰元沒收，│
│  │        │由鄭世煌將海洛因1小包賣予 │        │如全部或一部不能│
│  │        │甘志鵬1次。               │        │沒收時，以其財產│
│  │        │                          │        │抵償之。        │
├─┼────┼─────────────┼────┼────────┤
│15│鄭世煌  │97年6月05日12時32分許，甘 │海洛因每│鄭世煌販賣第一級│
│  │        │志鵬以0000000000號行動電話│小包500 │毒品，累犯，處有│
│  │        │撥打鄭世煌所使用之00000000│元之價格│期徒刑拾伍年陸月│
│  │        │12號行動電話，向鄭世煌購買│        │，販賣毒品所得新│
│  │        │海洛因，在約定地點交易，嗣│        │臺幣伍佰元沒收，│
│  │        │由鄭世煌將海洛因1小包賣予 │        │如全部或一部不能│
│  │        │甘志鵬1次。               │        │沒收時，以其財產│
│  │        │                          │        │抵償之。        │
├─┼────┼─────────────┼────┼────────┤
│16│鄭世煌  │97年6月06日10時10分許，甘 │海洛因每│鄭世煌販賣第一級│
│  │        │志鵬以0000000000號行動電話│小包500 │毒品，累犯，處有│
│  │        │撥打鄭世煌所使用之00000000│元之價格│期徒刑拾伍年陸月│
│  │        │12號行動電話，向鄭世煌購買│        │，販賣毒品所得新│
│  │        │海洛因，在約定地點交易，嗣│        │臺幣伍佰元沒收，│
│  │        │由鄭世煌將海洛因1小包賣予 │        │如全部或一部不能│
│  │        │甘志鵬1次。               │        │沒收時，以其財產│
│  │        │                          │        │抵償之。        │
├─┼────┼─────────────┼────┼────────┤
│17│鄭世煌  │97年6月07日08時45分許，甘 │海洛因每│鄭世煌販賣第一級│
│  │        │志鵬以0000000000號行動電話│小包500 │毒品，累犯，處有│
│  │        │撥打鄭世煌所使用之00000000│元之價格│期徒刑拾伍年陸月│
│  │        │12號行動電話，向鄭世煌購買│        │，販賣毒品所得新│
│  │        │海洛因，在約定地點交易，嗣│        │臺幣伍佰元沒收，│
│  │        │由鄭世煌將海洛因1小包賣予 │        │如全部或一部不能│
│  │        │甘志鵬1次。               │        │沒收時，以其財產│
│  │        │                          │        │抵償之。        │
├─┼────┼─────────────┼────┼────────┤
│18│鄭世煌  │97年6月08日08時41分許，甘 │海洛因每│鄭世煌販賣第一級│
│  │        │志鵬以0000000000號行動電話│小包500 │毒品，累犯，處有│
│  │        │撥打鄭世煌所使用之00000000│元之價格│期徒刑拾伍年陸月│
│  │        │12號行動電話，向鄭世煌購買│        │，販賣毒品所得新│
│  │        │海洛因，在約定地點交易，嗣│        │臺幣伍佰元沒收，│
│  │        │由鄭世煌將海洛因1小包賣予 │        │如全部或一部不能│
│  │        │甘志鵬1次。               │        │沒收時，以其財產│
│  │        │                          │        │抵償之。        │
├─┼────┼─────────────┼────┼────────┤
│19│鄭世煌  │97年6月09日19時44分許，甘 │海洛因每│鄭世煌販賣第一級│
│  │        │志鵬以0000000000號行動電話│小包500 │毒品，累犯，處有│
│  │        │撥打鄭世煌所使用之00000000│元之價格│期徒刑拾伍年陸月│
│  │        │27號行動電話，向鄭世煌購買│        │，販賣毒品所得新│
│  │        │海洛因，在約定地點交易，嗣│        │臺幣伍佰元沒收，│
│  │        │由鄭世煌將海洛因1小包賣予 │        │如全部或一部不能│
│  │        │甘志鵬1次。               │        │沒收時，以其財產│
│  │        │                          │        │抵償之。        │
├─┼────┼─────────────┼────┼────────┤
│20│鄭世煌  │97年6月10日07時53分許，甘 │海洛因每│鄭世煌販賣第一級│
│  │        │志鵬以0000000000號行動電話│小包500 │毒品，累犯，處有│
│  │        │撥打鄭世煌所使用之00000000│元之價格│期徒刑拾伍年陸月│
│  │        │27號行動電話，向鄭世煌購買│        │，販賣毒品所得新│
│  │        │海洛因，在約定地點交易，嗣│        │臺幣伍佰元沒收，│
│  │        │由鄭世煌將海洛因1小包賣予 │        │如全部或一部不能│
│  │        │甘志鵬1次。               │        │沒收時，以其財產│
│  │        │                          │        │抵償之。        │
├─┼────┼─────────────┼────┼────────┤
│21│鄭世煌  │97年6月11日07時15分許，甘 │海洛因每│鄭世煌販賣第一級│
│  │        │志鵬以0000000000號行動電話│小包500 │毒品，累犯，處有│
│  │        │撥打鄭世煌所使用之00000000│元之價格│期徒刑拾伍年陸月│
│  │        │12號行動電話，向鄭世煌購買│        │，販賣毒品所得新│
│  │        │海洛因，在約定地點交易，嗣│        │臺幣伍佰元沒收，│
│  │        │由鄭世煌將海洛因1小包賣予 │        │如全部或一部不能│
│  │        │甘志鵬1次。               │        │沒收時，以其財產│
│  │        │                          │        │抵償之。        │
├─┼────┼─────────────┼────┼────────┤
│22│鄭世煌  │97年6月12日18時46分許，甘 │海洛因每│鄭世煌販賣第一級│
│  │        │志鵬以0000000000號行動電話│小包500 │毒品，累犯，處有│
│  │        │撥打鄭世煌所使用之00000000│元之價格│期徒刑拾伍年陸月│
│  │        │12號行動電話，向鄭世煌購買│        │，販賣毒品所得新│
│  │        │海洛因，在約定地點交易，嗣│        │臺幣伍佰元沒收，│
│  │        │由鄭世煌將海洛因1小包賣予 │        │如全部或一部不能│
│  │        │甘志鵬1次。               │        │沒收時，以其財產│
│  │        │                          │        │抵償之。        │
├─┼────┼─────────────┼────┼────────┤
│23│鄭世煌  │97年6月14日18時17分許，甘 │海洛因每│鄭世煌販賣第一級│
│  │        │志鵬以0000000000號行動電話│小包500 │毒品，累犯，處有│
│  │        │撥打鄭世煌所使用之00000000│元之價格│期徒刑拾伍年陸月│
│  │        │27號行動電話，向鄭世煌購買│        │，販賣毒品所得新│
│  │        │海洛因，在約定地點交易，嗣│        │臺幣伍佰元沒收，│
│  │        │由鄭世煌將海洛因1小包賣予 │        │如全部或一部不能│
│  │        │甘志鵬1次。               │        │沒收時，以其財產│
│  │        │                          │        │抵償之。        │
├─┼────┼─────────────┼────┼────────┤
│24│鄭世煌  │97年6月15日18時36分許，甘 │海洛因每│鄭世煌販賣第一級│
│  │        │志鵬以0000000000號行動電話│小包500 │毒品，累犯，處有│
│  │        │撥打鄭世煌所使用之00000000│元之價格│期徒刑拾伍年陸月│
│  │        │27號行動電話，向鄭世煌購買│        │，販賣毒品所得新│
│  │        │海洛因，在約定地點交易，嗣│        │臺幣伍佰元沒收，│
│  │        │由鄭世煌將海洛因1小包賣予 │        │如全部或一部不能│
│  │        │甘志鵬1次。               │        │沒收時，以其財產│
│  │        │                          │        │抵償之。        │
├─┼────┼─────────────┼────┼────────┤
│25│鄭世煌  │97年6月16日12時36分許，甘 │海洛因每│鄭世煌販賣第一級│
│  │        │志鵬以0000000000號行動電話│小包500 │毒品，累犯，處有│
│  │        │撥打鄭世煌所使用之00000000│元之價格│期徒刑拾伍年陸月│
│  │        │27號行動電話，向鄭世煌購買│        │，販賣毒品所得新│
│  │        │海洛因，在約定地點交易，嗣│        │臺幣伍佰元沒收，│
│  │        │由鄭世煌將海洛因1小包賣予 │        │如全部或一部不能│
│  │        │甘志鵬1次。               │        │沒收時，以其財產│
│  │        │                          │        │抵償之。        │
├─┼────┼─────────────┼────┼────────┤
│26│鄭世煌  │97年6月17日07時24分許，甘 │海洛因每│鄭世煌販賣第一級│
│  │        │志鵬以0000000000號行動電話│小包500 │毒品，累犯，處有│
│  │        │撥打鄭世煌所使用之00000000│元之價格│期徒刑拾伍年陸月│
│  │        │27號行動電話，向鄭世煌購買│        │，販賣毒品所得新│
│  │        │海洛因，在約定地點交易，嗣│        │臺幣伍佰元沒收，│
│  │        │由鄭世煌將海洛因1小包賣予 │        │如全部或一部不能│
│  │        │甘志鵬1次。               │        │沒收時，以其財產│
│  │        │                          │        │抵償之。        │
├─┼────┼─────────────┼────┼────────┤
│27│鄭世煌  │97年6月18日07時40分許，甘 │海洛因每│鄭世煌販賣第一級│
│  │        │志鵬以0000000000號行動電話│小包500 │毒品，累犯，處有│
│  │        │撥打鄭世煌所使用之00000000│元之價格│期徒刑拾伍年陸月│
│  │        │27號行動電話，向鄭世煌購買│        │，販賣毒品所得新│
│  │        │海洛因，在約定地點交易，嗣│        │臺幣伍佰元沒收，│
│  │        │由鄭世煌將海洛因1小包賣予 │        │如全部或一部不能│
│  │        │甘志鵬1次。               │        │沒收時，以其財產│
│  │        │                          │        │抵償之。        │
├─┼────┼─────────────┼────┼────────┤
│28│鄭世煌  │97年6月19日17時54分許，甘 │海洛因每│鄭世煌販賣第一級│
│  │        │志鵬以0000000000號行動電話│小包500 │毒品，累犯，處有│
│  │        │撥打鄭世煌所使用之00000000│元之價格│期徒刑拾伍年陸月│
│  │        │27號行動電話，向鄭世煌購買│        │，販賣毒品所得新│
│  │        │海洛因，在約定地點交易，嗣│        │臺幣伍佰元沒收，│
│  │        │由鄭世煌將海洛因1小包賣予 │        │如全部或一部不能│
│  │        │甘志鵬1次。               │        │沒收時，以其財產│
│  │        │                          │        │抵償之。        │
├─┼────┼─────────────┼────┼────────┤
│29│鄭世煌  │97年6月20日07時24分許，甘 │海洛因每│鄭世煌販賣第一級│
│  │        │志鵬以0000000000號行動電話│小包500 │毒品，累犯，處有│
│  │        │撥打鄭世煌所使用之00000000│元之價格│期徒刑拾伍年陸月│
│  │        │27號行動電話，向鄭世煌購買│        │，販賣毒品所得新│
│  │        │海洛因，在約定地點交易，嗣│        │臺幣伍佰元沒收，│
│  │        │由鄭世煌將海洛因1小包賣予 │        │如全部或一部不能│
│  │        │甘志鵬1次。               │        │沒收時，以其財產│
│  │        │                          │        │抵償之。        │
├─┼────┼─────────────┼────┼────────┤
│30│鄭世煌  │97年6月21日07時08分許，甘 │海洛因每│鄭世煌販賣第一級│
│  │        │志鵬以0000000000號行動電話│小包500 │毒品，累犯，處有│
│  │        │撥打鄭世煌所使用之00000000│元之價格│期徒刑拾伍年陸月│
│  │        │27號行動電話，向鄭世煌購買│        │，販賣毒品所得新│
│  │        │海洛因，在約定地點交易，嗣│        │臺幣伍佰元沒收，│
│  │        │由鄭世煌將海洛因1小包賣予 │        │如全部或一部不能│
│  │        │甘志鵬1次。               │        │沒收時，以其財產│
│  │        │                          │        │抵償之。        │
├─┼────┼─────────────┼────┼────────┤
│31│鄭世煌  │97年6月22日13時50分許，甘 │海洛因每│鄭世煌販賣第一級│
│  │        │志鵬以0000000000號行動電話│小包500 │毒品，累犯，處有│
│  │        │撥打鄭世煌所使用之00000000│元之價格│期徒刑拾伍年陸月│
│  │        │27號行動電話，向鄭世煌購買│        │，販賣毒品所得新│
│  │        │海洛因，在約定地點交易，嗣│        │臺幣伍佰元沒收，│
│  │        │由鄭世煌將海洛因1小包賣予 │        │如全部或一部不能│
│  │        │甘志鵬1次。               │        │沒收時，以其財產│
│  │        │                          │        │抵償之。        │
├─┼────┼─────────────┼────┼────────┤
│32│鄭世煌  │97年6月23日06時51分許，甘 │海洛因每│鄭世煌販賣第一級│
│  │        │志鵬以0000000000號行動電話│小包500 │毒品，累犯，處有│
│  │        │撥打鄭世煌所使用之00000000│元之價格│期徒刑拾伍年陸月│
│  │        │0000000000號行動電話，向鄭│        │，販賣毒品所得新│
│  │        │世煌購買海洛因，在約定地點│        │臺幣伍佰元沒收，│
│  │        │交易，嗣由鄭世煌將海洛因1 │        │如全部或一部不能│
│  │        │小包賣予甘志鵬1次。       │        │沒收時，以其財產│
│  │        │                          │        │抵償之。        │
├─┼────┼─────────────┼────┼────────┤
│33│鄭世煌  │97年6月24日07時02分許，甘 │海洛因每│鄭世煌販賣第一級│
│  │        │志鵬以0000000000號行動電話│小包500 │毒品，累犯，處有│
│  │        │撥打鄭世煌所使用之00000000│元之價格│期徒刑拾伍年陸月│
│  │        │27號行動電話，向鄭世煌購買│        │，販賣毒品所得新│
│  │        │海洛因，在約定地點交易，嗣│        │臺幣伍佰元沒收，│
│  │        │由鄭世煌將海洛因1小包賣予 │        │如全部或一部不能│
│  │        │甘志鵬1次。               │        │沒收時，以其財產│
│  │        │                          │        │抵償之。        │
├─┼────┼─────────────┼────┼────────┤
│34│鄭世煌  │97年6月25日14時51分許，甘 │海洛因每│鄭世煌販賣第一級│
│  │        │志鵬以0000000000號行動電話│小包500 │毒品，累犯，處有│
│  │        │撥打鄭世煌所使用之00000000│元之價格│期徒刑拾伍年陸月│
│  │        │27號行動電話，向鄭世煌購買│        │，販賣毒品所得新│
│  │        │海洛因，在約定地點交易，嗣│        │臺幣伍佰元沒收，│
│  │        │由鄭世煌將海洛因1小包賣予 │        │如全部或一部不能│
│  │        │甘志鵬1次。               │        │沒收時，以其財產│
│  │        │                          │        │抵償之。        │
├─┼────┼─────────────┼────┼────────┤
│35│鄭世煌  │97年6月26日21時10分許，甘 │海洛因每│鄭世煌販賣第一級│
│  │        │志鵬以0000000000號行動電話│小包500 │毒品，累犯，處有│
│  │        │撥打鄭世煌所使用之00000000│元之價格│期徒刑拾伍年陸月│
│  │        │27號行動電話，向鄭世煌購買│        │，販賣毒品所得新│
│  │        │海洛因，在約定地點交易，嗣│        │臺幣伍佰元沒收，│
│  │        │由鄭世煌將海洛因1小包賣予 │        │如全部或一部不能│
│  │        │甘志鵬1次。               │        │沒收時，以其財產│
│  │        │                          │        │抵償之。        │
├─┼────┼─────────────┼────┼────────┤
│36│鄭世煌  │97年6月27日07時19分許，甘 │海洛因每│鄭世煌販賣第一級│
│  │        │志鵬以0000000000號行動電話│小包500 │毒品，累犯，處有│
│  │        │撥打鄭世煌所使用之00000000│元之價格│期徒刑拾伍年陸月│
│  │        │27號行動電話，向鄭世煌購買│        │，販賣毒品所得新│
│  │        │海洛因，在約定地點交易，嗣│        │臺幣伍佰元沒收，│
│  │        │由鄭世煌將海洛因1小包賣予 │        │如全部或一部不能│
│  │        │甘志鵬1次。               │        │沒收時，以其財產│
│  │        │                          │        │抵償之。        │
├─┼────┼─────────────┼────┼────────┤
│37│鄭世煌  │97年6月28日17時40分許，甘 │海洛因每│鄭世煌販賣第一級│
│  │        │志鵬以0000000000號行動電話│小包500 │毒品，累犯，處有│
│  │        │撥打鄭世煌所使用之00000000│元之價格│期徒刑拾伍年陸月│
│  │        │27號行動電話，向鄭世煌購買│        │，販賣毒品所得新│
│  │        │海洛因，在約定地點交易，嗣│        │臺幣伍佰元沒收，│
│  │        │由鄭世煌將海洛因1小包賣予 │        │如全部或一部不能│
│  │        │甘志鵬1次。               │        │沒收時，以其財產│
│  │        │                          │        │抵償之。        │
├─┼────┼─────────────┼────┼────────┤
│38│鄭世煌  │97年6月29日18時01分許，甘 │海洛因每│鄭世煌販賣第一級│
│  │        │志鵬以0000000000號行動電話│小包500 │毒品，累犯，處有│
│  │        │撥打鄭世煌所使用之00000000│元之價格│期徒刑拾伍年陸月│
│  │        │27號行動電話，向鄭世煌購買│        │，販賣毒品所得新│
│  │        │海洛因，在約定地點交易，嗣│        │臺幣伍佰元沒收，│
│  │        │由鄭世煌將海洛因1小包賣予 │        │如全部或一部不能│
│  │        │甘志鵬1次。               │        │沒收時，以其財產│
│  │        │                          │        │抵償之。        │
├─┼────┼─────────────┼────┼────────┤
│39│鄭世煌  │97年6月30日20時20分許，甘 │海洛因每│鄭世煌販賣第一級│
│  │        │志鵬以0000000000號行動電話│小包500 │毒品，累犯，處有│
│  │        │撥打鄭世煌所使用之00000000│元之價格│期徒刑拾伍年陸月│
│  │        │0000000000號行動電話，向鄭│        │，販賣毒品所得新│
│  │        │世煌購買海洛因，在約定地點│        │臺幣伍佰元沒收，│
│  │        │交易，嗣由鄭世煌將海洛因1 │        │如全部或一部不能│
│  │        │小包賣予甘志鵬1次。       │        │沒收時，以其財產│
│  │        │                          │        │抵償之。        │
├─┼────┼─────────────┼────┼────────┤
│40│鄭世煌  │97年7月01日18時26分許，甘 │海洛因每│鄭世煌販賣第一級│
│  │        │志鵬以0000000000號行動電話│小包500 │毒品，累犯，處有│
│  │        │撥打鄭世煌所使用之00000000│元之價格│期徒刑拾伍年陸月│
│  │        │027號行動電話，向鄭世煌購 │        │，販賣毒品所得新│
│  │        │買海洛因，在約定地點交易，│        │臺幣伍佰元沒收，│
│  │        │嗣由鄭世煌將海洛因1小包賣 │        │如全部或一部不能│
│  │        │予甘志鵬1次。             │        │沒收時，以其財產│
│  │        │                          │        │抵償之。        │
├─┼────┼─────────────┼────┼────────┤
│41│鄭世煌  │97年7月02日18時19分許，甘 │海洛因每│鄭世煌販賣第一級│
│  │        │志鵬以0000000000號行動電話│小包500 │毒品，累犯，處有│
│  │        │撥打鄭世煌所使用之00000000│元之價格│期徒刑拾伍年陸月│
│  │        │27號行動電話，向鄭世煌購買│        │，販賣毒品所得新│
│  │        │海洛因，在約定地點交易，嗣│        │臺幣伍佰元沒收，│
│  │        │由鄭世煌將海洛因1小包賣予 │        │如全部或一部不能│
│  │        │甘志鵬1次。               │        │沒收時，以其財產│
│  │        │                          │        │抵償之。        │
├─┼────┼─────────────┼────┼────────┤
│42│鄭世煌  │97年7月10日下午4時47分許，│海洛因每│鄭世煌販賣第一級│
│  │        │甘志鵬以0000000000號行動電│小包500 │毒品，累犯，處有│
│  │        │話撥打鄭世煌所使用之098876│元之價格│期徒刑拾伍年陸月│
│  │        │9570號行動電話，向鄭世煌購│        │，販賣毒品所得新│
│  │        │買海洛因，並約在「米蘭商務│        │臺幣伍佰元沒收，│
│  │        │汽車旅館」交易，嗣由鄭世煌│        │如全部或一部不能│
│  │        │以500元之價格，將海洛因1小│        │沒收時，以其財產│
│  │        │包賣予甘志鵬1次。         │        │抵償之。扣案之  │
│  │        │                          │        │0000000000號行動│
│  │        │                          │        │電話（含SIM卡） │
│  │        │                          │        │沒收。          │
├─┼────┼─────────────┼────┼────────┤
│43│鄭世煌  │97年7月12日上午8時01分許，│海洛因每│鄭世煌販賣第一級│
│  │        │甘志鵬以0000000000號行動電│小包500 │毒品，累犯，處有│
│  │        │話撥打鄭世煌所使用之098876│元之價格│期徒刑拾伍年陸月│
│  │        │9568號行動電話，向鄭世煌購│        │，販賣毒品所得新│
│  │        │買海洛因，並約在「米蘭商務│        │臺幣伍佰元沒收，│
│  │        │汽車旅館」交易，嗣由鄭世煌│        │如全部或一部不能│
│  │        │以500元之價格，將海洛因1小│        │沒收時，以其財產│
│  │        │包賣予甘志鵬1次。         │        │抵償之。扣案之09│
│  │        │                          │        │00000000號行動電│
│  │        │                          │        │話（含SIM卡）沒 │
│  │        │                          │        │收。            │
├─┼────┼─────────────┼────┼────────┤
│44│鄭世煌  │97年7月13日上午6時15分許，│海洛因每│鄭世煌販賣第一級│
│  │        │甘志鵬以0000000000號行動電│小包500 │毒品，累犯，處有│
│  │        │話撥打鄭世煌所使用之098876│元之價格│期徒刑拾伍年陸月│
│  │        │9570號行動電話，向鄭世煌購│        │，販賣毒品所得新│
│  │        │買海洛因，並約在「威妮斯汽│        │臺幣伍佰元沒收，│
│  │        │車商務旅館」交易，嗣由鄭世│        │如全部或一部不能│
│  │        │煌以500元之價格，將海洛因1│        │沒收時，以其財產│
│  │        │小包賣予甘志鵬1次。       │        │抵償之。扣案之09│
│  │        │                          │        │00000000號行動電│
│  │        │                          │        │話（含SIM卡）沒 │
│  │        │                          │        │收。            │
├─┼────┼─────────────┼────┼────────┤
│45│鄭世煌  │97年7月14日晚上9時39分許，│海洛因每│鄭世煌販賣第一級│
│  │        │甘志鵬以0000000000號行動電│小包500 │毒品，累犯，處有│
│  │        │話撥打鄭世煌所使用之098876│元之價格│期徒刑拾伍年陸月│
│  │        │9570號行動電話，向鄭世煌購│        │，販賣毒品所得新│
│  │        │買海洛因，並約在「威妮斯汽│        │臺幣伍佰元沒收，│
│  │        │車商務旅館」交易，嗣由鄭世│        │如全部或一部不能│
│  │        │煌以500元之價格，將海洛因1│        │沒收時，以其財產│
│  │        │小包賣予甘志鵬1次。       │        │抵償之。扣案之09│
│  │        │                          │        │00000000號行動電│
│  │        │                          │        │話（含SIM卡）沒 │
│  │        │                          │        │收。            │
├─┼────┼─────────────┼────┼────────┤
│46│鄭世煌  │97年7月15日下午5時57分許，│海洛因每│鄭世煌販賣第一級│
│  │        │甘志鵬以0000000000號行動電│小包500 │毒品，累犯，處有│
│  │        │話撥打鄭世煌所使用之098876│元之價格│期徒刑拾伍年陸月│
│  │        │9570號行動電話，向鄭世煌購│        │，販賣毒品所得新│
│  │        │買海洛因，並約在「威妮斯汽│        │臺幣伍佰元沒收，│
│  │        │車商務旅館」交易，嗣由鄭世│        │如全部或一部不能│
│  │        │煌以500元之價格，將海洛因1│        │沒收時，以其財產│
│  │        │小包賣予甘志鵬1次。       │        │抵償之。扣案之09│
│  │        │                          │        │00000000號行動電│
│  │        │                          │        │話（含SIM卡）沒 │
│  │        │                          │        │收。            │
├─┼────┼─────────────┼────┼────────┤
│47│鄭世煌  │97年7月16日上午7時31分許，│海洛因每│鄭世煌販賣第一級│
│  │        │甘志鵬以0000000000號行動電│小包500 │毒品，累犯，處有│
│  │        │話撥打鄭世煌所使用之098876│元之價格│期徒刑拾伍年陸月│
│  │        │9570號行動電話，向鄭世煌購│        │，販賣毒品所得新│
│  │        │買海洛因，並約在「威妮斯汽│        │臺幣伍佰元沒收，│
│  │        │車商務旅館」交易，嗣由鄭世│        │如全部或一部不能│
│  │        │煌以500元之價格，將海洛因1│        │沒收時，以其財產│
│  │        │小包賣予甘志鵬1次。       │        │抵償之。扣案之09│
│  │        │                          │        │00000000號行動電│
│  │        │                          │        │話（含SIM卡）沒 │
│  │        │                          │        │收。            │
└─┴────┴─────────────┴────┴────────┘
附表四、被告鄭世煌、林士傑共同販賣海洛因予方耀進部分：
┌─┬────┬─────────────┬────┬────────┐
│編│行為人  │ 交易過程                 │販賣次數│宣告刑          │
│號│        │                          │所得金額│                │
├─┼────┼─────────────┼────┼────────┤
│1 │鄭世煌  │97年7月9日上午10時33分許，│海洛因  │鄭世煌、林士傑共│
│  │林士傑  │方耀進以0000000000號行動電│1000元  │同販賣第一級毒品│
│  │        │話撥打鄭世煌所使用之098876│        │，均累犯，鄭世煌│
│  │        │9568號行動電話與鄭世煌聯繫│        │處有期徒刑拾伍年│
│  │        │購買海洛因事宜後，嗣由林士│        │陸月，林士傑處有│
│  │        │傑出面在「米蘭汽車商務旅館│        │期徒刑拾伍年貳月│
│  │        │」，以每小包1千元之價格， │        │，販賣毒品所得新│
│  │        │將海洛因1小包賣予方耀進1次│        │臺幣壹仟元連帶沒│
│  │        │。                        │        │收，如全部或一部│
│  │        │                          │        │不能沒收時，以其│
│  │        │                          │        │財產連帶抵償之。│
│  │        │                          │        │扣案之0000000000│
│  │        │                          │        │號行動電話（含SI│
│  │        │                          │        │M卡）沒收。     │
├─┼────┼─────────────┼────┼────────┤
│2 │鄭世煌  │97年7月11日下午8時49分許，│海洛因  │鄭世煌、林士傑共│
│  │林士傑  │方耀進以0000000000號行動電│1000元  │同販賣第一級毒品│
│  │        │話撥打鄭世煌所使用之098876│        │，均累犯，鄭世煌│
│  │        │9568號行動電話，向鄭世煌購│        │處有期徒刑拾伍年│
│  │        │買海洛因，並約在「米蘭汽車│        │陸月，林士傑處有│
│  │        │商務旅館」交易，嗣由林士傑│        │期徒刑拾伍年貳月│
│  │        │出面在「米蘭汽車商務旅館」│        │，販賣毒品所得新│
│  │        │ ，以每小包1千元之價格，將│        │臺幣壹仟元連帶沒│
│  │        │海洛因1小包賣予方耀進1次。│        │收，如全部或一部│
│  │        │                          │        │不能沒收時，以其│
│  │        │                          │        │財產連帶抵償之。│
│  │        │                          │        │扣案之0000000000│
│  │        │                          │        │號行動電話（含SI│
│  │        │                          │        │M卡）沒收。     │
├─┼────┼─────────────┼────┼────────┤
│3 │鄭世煌  │97年7月12日中午12時01分許 │海洛因  │鄭世煌、林士傑共│
│  │林士傑  │，方耀進以0000000000號行動│1000元  │同販賣第一級毒品│
│  │        │電話撥打鄭世煌所使用之0988│        │，均累犯，鄭世煌│
│  │        │769568號行動電話聯繫購買海│        │處有期徒刑拾伍年│
│  │        │洛因事宜後，嗣由林士傑出面│        │陸月，林士傑處有│
│  │        │在「米蘭汽車商務旅館」，以│        │期徒刑拾伍年貳月│
│  │        │每小包1千元之價格，將海洛 │        │，販賣毒品所得新│
│  │        │因1小包賣予方耀進1次。    │        │臺幣壹仟元連帶沒│
│  │        │                          │        │收，如全部或一部│
│  │        │                          │        │不能沒收時，以其│
│  │        │                          │        │財產連帶抵償之。│
│  │        │                          │        │扣案之0000000000│
│  │        │                          │        │號行動電話（含SI│
│  │        │                          │        │M卡）沒收。     │
├─┼────┼─────────────┼────┼────────┤
│4 │鄭世煌  │97年7月13日上午9時42分許，│海洛因  │鄭世煌、林士傑共│
│  │林士傑  │方耀進以0000000000號行動電│1000元  │同販賣第一級毒品│
│  │        │話撥打鄭世煌所使用之098876│        │，均累犯，鄭世煌│
│  │        │9568號行動電話，與鄭世煌聯│        │處有期徒刑拾伍年│
│  │        │繫購買海洛因事宜後，嗣由林│        │陸月，林士傑處有│
│  │        │士傑出面在「威妮斯汽車商務│        │期徒刑拾伍年貳月│
│  │        │旅館」，以每小包1千元之價 │        │，販賣毒品所得新│
│  │        │格，將海洛因1小包賣予方耀 │        │臺幣壹仟元連帶沒│
│  │        │進1次。                   │        │收，如全部或一部│
│  │        │                          │        │不能沒收時，以其│
│  │        │                          │        │財產連帶抵償之。│
│  │        │                          │        │扣案之0000000000│
│  │        │                          │        │號行動電話（含SI│
│  │        │                          │        │M卡）沒收。     │
├─┼────┼─────────────┼────┼────────┤
│5 │鄭世煌  │97年7月15日12時34分許，方 │海洛因  │鄭世煌、林士傑共│
│  │林士傑  │耀進以0000000000號行動電話│1000元  │同販賣第一級毒品│
│  │        │撥打鄭世煌所使用之00000000│        │，均累犯，鄭世煌│
│  │        │68號行動電話，與鄭世煌聯繫│        │處有期徒刑拾伍年│
│  │        │購買海洛因事宜後，嗣由林士│        │陸月，林士傑處有│
│  │        │傑出面在「威妮斯汽車商務旅│        │期徒刑拾伍年貳月│
│  │        │館」，以每小包1千元之價格 │        │，販賣毒品所得新│
│  │        │，將海洛因1小包賣予方耀進 │        │臺幣壹仟元連帶沒│
│  │        │1次。                     │        │收，如全部或一部│
│  │        │                          │        │不能沒收時，以其│
│  │        │                          │        │財產連帶抵償之。│
│  │        │                          │        │扣案之0000000000│
│  │        │                          │        │號行動電話（含SI│
│  │        │                          │        │M卡）沒收。     │
├─┼────┼─────────────┼────┼────────┤
│6 │鄭世煌  │97年7月16日10時17分許，方 │海洛因  │鄭世煌、林士傑共│
│  │林士傑  │耀進以0000000000號行動電話│1000元  │同販賣第一級毒品│
│  │        │撥打鄭世煌所使用之00000000│        │，均累犯，鄭世煌│
│  │        │68號行動電話，與鄭世煌聯繫│        │處有期徒刑拾伍年│
│  │        │購買海洛因事宜後，嗣由林士│        │陸月，林士傑處有│
│  │        │傑出面在「威妮斯汽車商務旅│        │期徒刑拾伍年貳月│
│  │        │館」，以每小包1千元之價格 │        │，販賣毒品所得新│
│  │        │，將海洛因1小包賣予方耀進 │        │臺幣壹仟元連帶沒│
│  │        │1次。                     │        │收，如全部或一部│
│  │        │                          │        │不能沒收時，以其│
│  │        │                          │        │財產連帶抵償之。│
│  │        │                          │        │扣案之0000000000│
│  │        │                          │        │號行動電話（含SI│
│  │        │                          │        │M卡）沒收。     │
└─┴────┴─────────────┴────┴────────┘
附表五、被告鄭世煌、林士傑共同販賣海洛因予莊豐維部分：
┌─┬────┬─────────────┬────┬────────┐
│編│行為人  │交易過程                  │販賣次數│宣告刑          │
│號│        │                          │所得金額│                │
├─┼────┼─────────────┼────┼────────┤
│1 │鄭世煌  │97年7月2日下午2時48分許， │海洛因每│鄭世煌、林士傑共│
│  │林士傑  │莊豐維以0000000000號行動電│小包500 │同販賣第一級毒品│
│  │        │話撥打鄭世煌所使用之098876│元      │，均累犯，鄭世煌│
│  │        │9570號行動電話，向鄭世煌購│        │處有期徒刑拾伍年│
│  │        │買海洛因，並約在「米蘭汽車│        │陸月，林士傑處有│
│  │        │商務旅館」交易，嗣由林士傑│        │期徒刑拾伍年貳月│
│  │        │出面在「米蘭汽車商務旅館」│        │，販賣毒品所得新│
│  │        │，將海洛因1小包以500元之價│        │臺幣伍佰元連帶沒│
│  │        │格賣予莊豐維1次。         │        │收，如全部或一部│
│  │        │                          │        │不能沒收時，以其│
│  │        │                          │        │財產連帶抵償之。│
│  │        │                          │        │扣案之0000000000│
│  │        │                          │        │號行動電話（含SI│
│  │        │                          │        │M卡）沒收。     │
├─┼────┼─────────────┼────┼────────┤
│2 │鄭世煌  │97年7月13日上午8時30分許，│海洛因每│鄭世煌、林士傑共│
│  │林士傑  │莊豐維以0000000000號行動電│小包500 │同販賣第一級毒品│
│  │        │話撥打鄭世煌所使用之098876│元      │，均累犯，鄭世煌│
│  │        │9570號行動電話，向鄭世煌購│        │處有期徒刑拾伍年│
│  │        │買海洛因，並約在「威妮斯汽│        │陸月，林士傑處有│
│  │        │車商務旅館」交易，嗣由林士│        │期徒刑拾伍年貳月│
│  │        │傑出面在「威妮斯汽車商務旅│        │，販賣毒品所得新│
│  │        │館」將海洛因1小包以500元之│        │臺幣伍仟元連帶沒│
│  │        │價格賣予莊豐維1次。       │        │收，如全部或一部│
│  │        │                          │        │不能沒收時，以其│
│  │        │                          │        │財產連帶抵償之。│
│  │        │                          │        │扣案之0000000000│
│  │        │                          │        │號行動電話（含SI│
│  │        │                          │        │M卡）沒收。     │
├─┼────┼─────────────┼────┼────────┤
│3 │鄭世煌  │97年7月14日下午5時39分許，│海洛因每│鄭世煌、林士傑共│
│  │林士傑  │莊豐維以0000000000號行動電│小包500 │同販賣第一級毒品│
│  │        │話撥打鄭世煌所使用之098270│元      │，均累犯，鄭世煌│
│  │        │4557號行動電話，向鄭世煌購│        │處有期徒刑拾伍年│
│  │        │買海洛因，並約在「威妮斯汽│        │陸月，林士傑處有│
│  │        │車商務旅館」交易，嗣由林士│        │期徒刑拾伍年貳月│
│  │        │傑出面在「威妮斯汽車商務旅│        │，販賣毒品所得新│
│  │        │館」將海洛因1小包以500元之│        │臺幣伍佰元連帶沒│
│  │        │價格賣予莊豐維1次。       │        │收，如全部或一部│
│  │        │                          │        │不能沒收時，以其│
│  │        │                          │        │財產連帶抵償之。│
│  │        │                          │        │扣案之0000000000│
│  │        │                          │        │號行動電話（含SI│
│  │        │                          │        │M卡）沒收。     │
├─┼────┼─────────────┼────┼────────┤
│4 │鄭世煌  │97年7月15日上午11時43分許 │海洛因每│鄭世煌、林士傑共│
│  │林士傑  │，莊豐維以0000000000號行動│小包500 │同販賣第一級毒品│
│  │        │電話撥打鄭世煌所使用之0982│元      │，均累犯，鄭世煌│
│  │        │704557號行動電話，向鄭世煌│        │處有期徒刑拾伍年│
│  │        │購買海洛因，並約在「威妮斯│        │陸月，林士傑處有│
│  │        │汽車商務旅館」交易，嗣由林│        │期徒刑拾伍年貳月│
│  │        │士傑出面在「威妮斯汽車商務│        │，販賣毒品所得新│
│  │        │旅館」將海洛因1小包以500元│        │臺幣伍佰元連帶沒│
│  │        │之價格賣予莊豐維1次。     │        │收，如全部或一部│
│  │        │                          │        │不能沒收時，以其│
│  │        │                          │        │財產連帶抵償之。│
│  │        │                          │        │扣案之0000000000│
│  │        │                          │        │號行動電話（含SI│
│  │        │                          │        │M卡）沒收。     │
├─┼────┼─────────────┼────┼────────┤
│5 │鄭世煌  │97年7月16日上午11時8分許，│海洛因  │鄭世煌、林士傑共│
│  │林士傑  │莊豐維再次以0000000000號行│500元   │同販賣第一級毒品│
│  │        │動電話撥打0000000000號行動│        │，均累犯，鄭世煌│
│  │        │電話向鄭世煌購買海洛因時，│        │處有期徒刑拾伍年│
│  │        │鄭世煌告知莊豐維至「威妮斯│        │陸月，林士傑處有│
│  │        │汽車商務旅館」交易，於同日│        │期徒刑拾伍年貳月│
│  │        │上午11時35分許，莊豐維到達│        │，販賣毒品所得新│
│  │        │「威妮斯汽車商務旅館」時，│        │臺幣伍佰元連帶沒│
│  │        │莊豐維以0000000000號行動電│        │收，如全部或一部│
│  │        │話撥打0000000000號行動電話│        │不能沒收時，以其│
│  │        │告知鄭世煌，鄭世煌則要莊豐│        │財產連帶抵償之。│
│  │        │維至「威妮斯汽車商務旅館」│        │扣案之0000000000│
│  │        │702號房，迨莊豐維進入「威 │        │ 號行動電話（含 │
│  │        │妮斯汽車商務旅館」702號房 │        │SIM 卡）沒收。扣│
│  │        │後，旋由林士傑將海洛因，以│        │案之海洛因肆拾包│
│  │        │1小包5百元之價格，賣予莊豐│        │（驗餘淨重合計肆│
│  │        │維。                      │        │點柒陸公克及外包│
│  │        │                          │        │裝）沒收銷燬之，│
│  │        │                          │        │扣案之0000000000│
│  │        │                          │        │號行動電話（含SI│
│  │        │                          │        │M卡）、電子磅秤 │
│  │        │                          │        │壹臺、分裝袋拾│
│  │        │                          │        │柒個、分裝杓壹支│
│  │        │                          │        │均沒收。        │
└─┴────┴─────────────┴────┴────────┘
附表六：通聯紀錄
一吳克龍
  吳克龍0000000000號行動電話與鄭世煌0000000000、00000000
  00號行動電話之通聯紀錄
  ┌────┬─────────────────────────────┐
  │日期    │通話時間                                                  │
  ├────┼─────────────────────────────┤
  │07.04日 │15：28：37  15：29：29                                    │
  ├────┼─────────────────────────────┤
  │07.16日 │04：45：07  05：40：09                                    │
  └────┴─────────────────────────────┘
二方啟彰
  方啟彰000000000號行動電話與鄭世煌0000000000號行動電話
  之通聯紀錄
  ┌────┬─────────────────────────────┐
  │日期    │通話時間                                                  │
  ├────┼─────────────────────────────┤
  │07.12日 │17：37：07  17：37：08  17：37：52  17：37：53            │
  └────┴─────────────────────────────┘
三甘志鵬；
  甘志鵬0000000000號行動電話與鄭世煌0000000000、00000000
  00、0000000000、0000000000號行動電話之通聯紀錄
  ┌────┬─────────────────────────────┐
  │日期    │通話時間                                                  │
  ├────┼─────────────────────────────┤
  │05.14日 │12：23：44  12：39：37  12：41：33                        │
  ├────┼─────────────────────────────┤
  │05.20日 │22：25：23  22：25：24                                    │
  ├────┼─────────────────────────────┤
  │05.22日 │16：35：17  16：50：55  16：52：54                        │
  ├────┼─────────────────────────────┤
  │05.23日 │07：22：32  07：41：39                                    │
  ├────┼─────────────────────────────┤
  │05.24日 │06：47：23  07：10：07  07：14：13                        │
  ├────┼─────────────────────────────┤
  │05.25日 │06：06：56  06：26：27                                    │
  ├────┼─────────────────────────────┤
  │05.26日 │06：31：58  06：55：06                                    │
  ├────┼─────────────────────────────┤
  │05.28日 │07：04：24                                                │
  ├────┼─────────────────────────────┤
  │05.29日 │07：07：43  07：10：26  07：10：27  07：19：52  07：19：53│
  │        │07：33：47                                                │
  ├────┼─────────────────────────────┤
  │05.30日 │06：03：42  06：29：53                                    │
  ├────┼─────────────────────────────┤
  │05.31日 │06：58：19  07：27：57  20：53：04  20：58：07  21：13：56│
  │        │21：16：06  21：24：44                                    │
  ├────┼─────────────────────────────┤
  │06.01日 │14：37：12  14：54：54  14：56：48  14：56：48  15；08：08│
  │        │15：18：00  15：34：54  15：43：40  15：49：31            │
  ├────┼─────────────────────────────┤
  │06.03日 │06：20：55  06：29：12  06：37：11  06：38：06  06：38：06│
  │        │07：30：32                                                │
  ├────┼─────────────────────────────┤
  │06.04日 │07：06：33  21：18：17                                    │
  ├────┼─────────────────────────────┤
  │06.05日 │07：23：14  12：20：05  12：32：43                        │
  ├────┼─────────────────────────────┤
  │06.06日 │07：17：26  07：18：53  08：47：54  10：10：23  10：10：55│
  ├────┼─────────────────────────────┤
  │06.07日 │06：57：23  08：14：53  08：40：53  08：45：01            │
  ├────┼─────────────────────────────┤
  │06.08日 │07：56：53  08：41：03                                    │
  ├────┼─────────────────────────────┤
  │06.09日 │07：18：47  07：28：49  19：16：09  19：20：42  19：23：31│
  │        │19：23：31  19：31：03  19：44：52                        │
  ├────┼─────────────────────────────┤
  │06.10日 │06：36：40  07：53：05                                    │
  ├────┼─────────────────────────────┤
  │06.11日 │06：44：59  06：45：22  07：15：13                        │
  ├────┼─────────────────────────────┤
  │06.12日 │06：19：13  06：48：53  18：21：08  18：46：02            │
  ├────┼─────────────────────────────┤
  │06.13日 │07：31：35  07：31：41                                    │
  ├────┼─────────────────────────────┤
  │06.14日 │07：34：49  07：55：20  16：17：02  16：17：03  18：04：53│
  │        │18：17：20                                                │
  ├────┼─────────────────────────────┤
  │06.15日 │07：29：18  08：40：57  10：08：24  18：09：04  18：36：11│
  ├────┼─────────────────────────────┤
  │06.16日 │12：36：36                                                │
  ├────┼─────────────────────────────┤
  │06.17日 │06：52：06  07：24：01                                    │
  ├────┼─────────────────────────────┤
  │06.18日 │07：19：08  07：40：18                                    │
  ├────┼─────────────────────────────┤
  │06.19日 │07：11：06  07：27：28  16：45：35  17：51：51  17：54：18│
  ├────┼─────────────────────────────┤
  │06.20日 │07：05：10  07：24：28                                    │
  ├────┼─────────────────────────────┤
  │06.21日 │06：47：28  07：08：21                                    │
  ├────┼─────────────────────────────┤
  │06.22日 │07：29：45  07：48：01  13：50：48                        │
  ├────┼─────────────────────────────┤
  │06.23日 │06：29：36  06：51：02                                    │
  ├────┼─────────────────────────────┤
  │06.24日 │06：42：20  06：46：13  07：02：17                        │
  ├────┼─────────────────────────────┤
  │06.25日 │07：02：58  07：32：12  12：50：11  14：37：51  14：51：54│
  ├────┼─────────────────────────────┤
  │06.26日 │20：51：27  20：59：45  21：10：44                        │
  ├────┼─────────────────────────────┤
  │06.27日 │07：00：11  07：19：56                                    │
  ├────┼─────────────────────────────┤
  │06.28日 │17：14：47  17：28：26  17：40：44                        │
  ├────┼─────────────────────────────┤
  │06.29日 │08：22：27  08：39：04  17：40：11  18：01：52            │
  ├────┼─────────────────────────────┤
  │06.30日 │20：04：50  20：20：43                                    │
  ├────┼─────────────────────────────┤
  │07.01日 │18：26：07                                                │
  ├────┼─────────────────────────────┤
  │07.02日 │06：58：30  07：10：52  07：10：54  07：14：30  18：19：41│
  ├────┼─────────────────────────────┤
  │07.10日 │12：17：44  12：17：45  12：19：19  12：19：20  12：20：54│
  │        │12：20：55  12：31：25  12：31：26  12：54：22  12：54：23│
  │        │12：54：58  12：54：59  12：56：13  12：56：14  16：23：24│
  │        │16：23：24  16：23：26  16：47：39  16：47：40            │
  ├────┼─────────────────────────────┤
  │07.11日 │20：04：39  20：04：41  20：06：13  20：06：17  20：08：13│
  │        │20：08：17  21：07：20  21：07：27  21：09：10  21：09：17│
  ├────┼─────────────────────────────┤
  │07.12日 │06：12：20  06：12：24  06：12：35  06：12：39  06：15：48│
  │        │06：15：53  06：17：04  06：17：05  06：17：57  06：17：58│
  │        │06：19：09  06：19：10  06：35：49  06：52：20  06：52：21│
  │        │06：53：11  19：27：35  19：49：41  19：49：46  19：50：05│
  │        │19：50：12  19：51：24  19：51：25  19：52：49  19：55：22│
  │        │19：57：02  19：57：07  19：58：38  19：58：39  19：59：29│
  │        │19：59：39  19：59：59  20：00：06  20：01：35  20：01：38│
  │        │20：03：49  20：04：05  20：04：55  20：05：00  20：05：58│
  │        │20：06：02  20：06：53  20：06：56  20：08：30  20：08：34│
  │        │20：09：24  20：09：27  20：10：16  20：10：19  20：11：03│
  │        │20：11：06  20：12：40  20：12：43  20：14：16  20：14：20│
  │        │20：15：53  20：16：02  20：17：16  20：17：21  20：18：33│
  │        │20：18：37  20：21：03  20：21：06  20：22：16  20：22：18│
  │        │20：24：29  20：26：46  20：26：47  20：27：35  20：27：44│
  ├────┼─────────────────────────────┤
  │07.13日 │05：55：36  05：55：38  05：59：52  05：59：53  06：15：02│
  │        │06：15：04                                                │
  ├────┼─────────────────────────────┤
  │07.14日 │06：12：01  06：12：31  06：12：33  06：32：47  06：32：49│
  │        │06：36：00  06：36：02  06：43：20  06：43：21  21：11：25│
  │        │21：36：04  22：39：30  21：53：29                        │
  ├────┼─────────────────────────────┤
  │07.15日 │17：23：10  17：40：30  17：57：52                        │
  ├────┼─────────────────────────────┤
  │07.16日 │07：02：24  07：31：24                                    │
  └────┴─────────────────────────────┘
四方耀進：
  方耀進0000000000號行動電話與鄭世煌000000000068號行動電
  話之通聯紀錄
  ┌────┬─────────────────────────────┐
  │日期    │通話時間                                                  │
  ├────┼─────────────────────────────┤
  │07.07日 │10：15：11  10：15：17  10：18：14  10：18：59  10：19：09│
  │        │10：19：37  10：20：05  10：20：28  10：20：48  10：24：06│
  │        │10：29：44  12：14：05                                    │
  ├────┼─────────────────────────────┤
  │07.09日 │09：23：39  09：23：41  10：32：47  10：32：48  10：32：48│
  │        │10：33：03  10：33：04                                    │
  ├────┼─────────────────────────────┤
  │07.11日 │08：49：51  08：49：52                                    │
  ├────┼─────────────────────────────┤
  │07.12日 │11：35：36  11：55：49  11：55：50  11：59：22  11：59：23│
  │        │11：59：23  12：01：51  12：01：52                        │
  ├────┼─────────────────────────────┤
  │07.13日 │06：27：10  09：16：53  09：16：54  09：37：08  09：37：10│
  │        │09：41：59  09：42：41  09：42：42  10：01：45  10：02：40│
  │        │10：03：08  10：03：38                                    │
  ├────┼─────────────────────────────┤
  │07.14日 │14：56：15  14：56：25  14：56：27                        │
  ├────┼─────────────────────────────┤
  │07.15日 │11：47：59  11：48：00  12：34：43  12：34：44            │
  ├────┼─────────────────────────────┤
  │07.16日 │09：57：12  09：57：13  10：17：32  10：17：33            │
  └────┴─────────────────────────────┘
五莊豐維
  莊豐維0000000000號行動電話與鄭世煌0000000000號行動電話
  之通聯紀錄
  ┌────┬─────────────────────────────┐
  │日期    │通話時間                                                  │
  ├────┼─────────────────────────────┤
  │07.02日 │07：22：24  14：48：49  15：00：05                        │
  ├────┼─────────────────────────────┤
  │07.13日 │07：39：27  08：25：40  08：30：39  23：22：42            │
  ├────┼─────────────────────────────┤
  │07.14日 │12：32：08  13：00：01  14：54：16  17：39：48            │
  ├────┼─────────────────────────────┤
  │07.15日 │10：31：35  11：21：48  11：42：33  11：43：21            │
  ├────┼─────────────────────────────┤
  │07.16日 │11：08：47  11：35：39                                    │
  └────┴─────────────────────────────┘

司法院資訊處製作；財團法人民間司法改革基金會備份。
